臺灣基隆地方法院刑事判決　　　　　　　100年度訴字第158號
公　訴　人　臺灣基隆地方法院檢察署檢察官
被　　　告　趙博志
選任辯護人　劉志忠律師
被　　　告　何昱平
選任辯護人　彭敘明律師
被　　　告　林均翰
上二人共同　陳培仁律師
選任辯護人　陳炎琪律師
上列被告等因違反毒品危害防制條例案件，經檢察官提起公訴（
100 年度少連偵字第2 號、第3 號、100 年度偵字第622 號），
本院判決如下：
    主  文
趙博志犯如附表一、二所示之各罪，各處如附表一、二所示之宣
告刑。應執行有期徒刑拾年，扣案之第三級毒品愷他命貳拾捌包
（驗餘合計重拾點陸貳壹柒公克）、販賣第三級毒品所得合計新
臺幣肆佰元、門號Ｚ000000000號、Ｚ0000000
00號、Ｚ000000000號行動電話各壹具（各含ＳＩＭ
卡壹枚）、分裝袋柒拾只、電子磅秤壹台均沒收之、未扣案之販
賣第三級毒品所得新臺幣貳萬貳佰伍拾元沒收（其中柒仟陸佰元
與何昱平連帶沒收），如全部或一部不能沒收時，以其財產抵償
之（其中柒仟陸佰元與何昱平之財產連帶抵償之）、未扣案之門
號Ｚ000000000號行動電話壹具（含ＳＩＭ卡壹枚）連
帶沒收之，如全部或一部不能沒收時，與何昱平連帶追徵其價額
。
何昱平犯如附表一編號2 號之(2)、6 號之(2)至(5)、7 號、8 號、
9 號之(6)(7)、11號之(3)、13號之(2)至(4)所示各罪，各處如附表一
編號2 號之(2)、6 號之(2)至(5)、7 號、8 號、9 號之(6)(7)、11號
之(3)、13號之(2)至(4)所示之宣告刑。應執行有期徒刑玖年，扣案
之門號Ｚ000000000號、Ｚ000000000號、Ｚ
000000000號行動電話各壹具（各含ＳＩＭ卡壹枚）、
分裝袋柒拾只、電子磅秤壹台均沒收之；未扣案之門號Ｚ000
000000號行動電話壹具（含ＳＩＭ卡壹枚）連帶沒收之，
如全部或一部不能沒收時，與趙博志連帶追徵其價額；未扣案之
販賣第三級毒品所得合計新臺幣柒仟陸佰元與趙博志連帶沒收，
如全部或一部不能沒收時，以其二人財產連帶抵償之。
林均翰犯如附表三所示之各罪，各處如附表三所示之宣告刑。應
執行有期徒刑陸年，未扣案之門號Ｚ000000000號行動
電話壹具（含ＳＩＭ卡壹枚）沒收之，如全部或一部不能沒收時
，追徵其價額；未扣案之販賣第三級毒品所得合計新臺幣陸仟元
沒收，如全部或一部不能沒收時，以其財產連帶抵償之。
    事  實
一、趙博志、何昱平、林均翰均明知愷他命係業經公告列為毒品
    危害防制條例第2 條第2 項第3 款之第三級毒品，不得販賣
    及轉讓，趙博志、林均翰竟意圖營利，各基於販賣第三級毒
    品愷他命以資牟利之犯意，另趙博志復與何昱平共同基於販
    賣第三級毒品愷他命以牟利之犯意聯絡，為下列犯行：
（一）趙博志向真實姓名、年籍不詳綽號「小峰」之成年男子以
      每公克新臺幣（下同）320元之代價、或以每公克300元之
      價格向林均翰（詳後述）購入愷他命後，以其所有之門號
      0000000000號、0000000000號、0000000000號行動電話為
      聯絡工具，於附表一編號1 號、2 號之(1)、3 號、4 號、
      5 號、6 號之(1)、(6)、9 號之(1)至(5)、10號、11號之(1)、
      (2)、12號、13號之(1)所示聯絡方式、時間、地點、價格販
      賣第三級毒品愷他命予何昱平、林均翰、張漢、張韋民、
      許博凱、少年吳ＯＯ（民國81年12月生）、邱ＯＯ（民國
      82年10月生）、劉ＯＯ（民國82年10月生）、少年聶ＯＯ
      （民國82年10月生）、少年蔡ＯＯ（民國82年3 月生）、
      少年林ＯＯ（即附表一編號11號，民國82年1 月生）、少
      年徐ＯＯ（民國82年10月生）、少年林ＯＯ（即附表一編
      號13號，民國82年2 月生），以上合計共販賣44次，販毒
      所得價款合計13050 元（上揭販毒總額本合計13650 元，
      扣附表一編號4 號、11號之(2)未收取販毒款項共600 元後
      ，則上揭各次販毒所得合計為13050 元）。
（二）趙博志復與何昱平共同基於意圖營利而販賣第三級毒品愷
      他命之犯意聯絡，因趙博志認其前向上游購入之毒品價格
      過高，而知悉陳勝堂（另由檢察官諭警偵辦）亦有販賣愷
      他命，即透過與陳勝堂較熟稔之何昱平出面與陳勝堂洽談
      ，後何昱平以其所有之門號0000000000號行動電話與陳勝
      堂聯繫，渠等談妥以25000 元之價格交易100 公克之愷他
      命後，而於99年12月31日晚上8 、9 時許，何昱平偕同趙
      博志前往基隆市○○路某鐵板燒店對面與陳勝堂進行愷他
      命交易，陳勝堂即交付25000 元、100 公克愷他命予何昱
      平，何昱平隨後再交予趙博志對外販售，而購買愷他命價
      款，則由趙博志於1 星期後付款15000 元，另由何昱平先
      代墊10000 元。繼而，或由何昱平與趙博志、或推由趙博
      志於附表一編號2 號之(2)、6 號之(2)至(5)、7 號、8 號、
      9 號之(6)(7)、11號之(3)、13號之(2)至(4)所示聯絡方式、時
      間、地點、價格販賣第三級毒品愷他命予林均翰、張韋民
      、許博凱、少年劉ＯＯ、少年聶ＯＯ、少年林ＯＯ（即附
      表一編號11）、少年林ＯＯ（即附表一編號13），何昱平
      則可得趙博志無償提供Ｋ他命施用之利益（以上合計共同
      販賣14次，共同販毒所得價款合計7600元，其中附表一編
      號13號之(4)販毒款項1500元尚未收取，無庸計入）。
（三）又趙博志另其所有之門號0000000000號、0000000000號行
      動電話為聯絡工具，於附表二所示聯絡方式、時間、地點
      ，無償轉讓愷他命予何昱平、林均翰、少年聶ＯＯ、少年
      蔡ＯＯ、少年徐ＯＯ、少年林ＯＯ（即附表一編號13）、
      少年蔣ＯＯ（民國82年11月生），以上合計共轉讓愷他命
      33次 。
（四）林均翰自真實姓名年籍不詳姓名綽號「阿忠」成年男子處
      購入愷他命後，以其所有之門號0000000000號行動電話為
      聯絡工具販賣愷他命，而於附表三所示聯絡方式、時間、
      地點、價格販賣第三級毒品愷他命予趙博志（合計共販賣
      3次，販毒所得價款合計6000元，另附表三編號3部分之販
      毒價款3800元則尚未收取）。
    嗣於100 年1 月25日由臺灣基隆地方法院檢察署檢察官檢察
    官指揮偵辦暨基隆市警察局第三分局、新北市政府警察局汐
    止分局社后派出所員警分持本院核發之搜索票，於同日16時
    50分許，在基隆市○○區○○路197 之1 號鍋仙火鍋店前查
    獲趙博志與少年邱ＯＯ正在進行含袋重0.6 公克200 元之愷
    他命毒品交易，於趙博志向少年邱ＯＯ收取販毒價款400 元
    （其中200 元為附表一編號3 號之(4)之販毒餘款），於尚未
    交付愷他命予少年邱ＯＯ之際，為警當場查獲，扣得第三級
    毒品愷他命2 包（含袋合計重0.84公克、淨重合計0.4543公
    克，後取0.0003公克送驗）及其所有供附表一、二所示販賣
    、轉讓第三級毒品愷他命聯繫之門號0000000000號、000000
    0000號、0000000000號行動電話各1 具、1700元（其中400
    元為販毒所得，詳後述）。繼之，警員持本院核發之搜索票
    ，前往趙博志位於基隆市○○區○○路204 之3 號住處等地
    執行搜索，在上揭住處查獲Ｋ他命26包（毛重合計16.7980
    公克、淨重合計10.168公克，後取樣0.0005公克併與前扣得
    之愷他命2 包取樣0.0003公克部分送驗，其中合計0.0003公
    克鑑定用罄，則扣案愷他命28包驗餘淨重合計10.6217 公克
    ）、及其所有供附表一、二所示販賣、轉讓第三級毒品愷他
    命所用之電子磅秤1 台、分裝袋70只。
二、案經臺灣基隆地方法院檢察署檢察官自動檢舉暨基隆市警察
    局第三分局、新北市政府警察局汐止分局報請臺灣基隆地方
    法院檢察署檢察官偵查後起訴。
    理    由
壹、程序方面：
    按被告以外之人於審判外之陳述，雖不符前4 條之規定，而
    經當事人於審判程序同意作為證據，法院審酌該言詞陳述或
    書面陳述作成時之情況，認為適當者，亦得為證據。當事人
    、代理人或辯護人於法院調查證據時，有第159 條第1 項不
    得為證據之情形，而未於言詞辯論終結前聲明異議者，視為
    有前項之同意，刑事訴訟法第159 條之5 定有明文。查本判
    決下列所引用之被告等以外之人於審判外之言詞及書面陳述
    ，雖屬傳聞證據，惟被告等及渠等選任辯護人、檢察官於本
    院準備程序、審判期日，對本案全部證據之證據能力均不爭
    執，且於審判期日就本院所調查之證據均未主張有刑事訴訟
    法第159 條不得為證據之情形，且均表示「沒有意見」，本
    院審酌該等證據作成時，亦無不適當之處，依前開規定，均
    有證據能力，合先敘明。
貳、實體方面：
一、被告趙博志部分：
    被告趙博志於警詢、偵查中及本院審理時均坦承有於附表一
    、二所示時地販賣、轉讓第三級毒品之犯行，核與證人何昱
    平、林均翰、張漢、張韋民、許博凱、少年邱ＯＯ、少年吳
    ＯＯ、少年劉ＯＯ、少年聶ＯＯ、少年蔡ＯＯ、少年林ＯＯ
    （即附表一編號11）、少年徐ＯＯ、少年林ＯＯ（即附表一
    編號13））、少年蔣ＯＯ於警詢、偵查中所述相符（卷證詳
    附表一、二所示之證據），復有扣案之第三級毒品愷他命28
    包（驗餘淨重合計10.6217 公克）、販賣第三級毒品所得合
    計新台幣400 元、門號0000000000號、0000000000號、0000
    000000號行動電話各1 具（各含ＳＩＭ卡1 枚）、分裝袋70
    只、電子磅秤1 台、卷附通訊監察譯文、交通部民用航空局
    航空醫務中心100 年3 月24日航藥鑑字第1001567 號毒品鑑
    定書1 紙（附本院卷）可稽，是被告趙博志自白與事實相符
    ，足以採信，其犯行應堪認定。
二、被告何昱平部分：
    訊據被告何昱平固供承於上揭事實一（二）所示時地由其出
    面與陳勝堂洽談購買愷他命之價格，後談妥以25000 元之價
    格向陳勝堂購入100 公克愷他命，隨後即交與被告趙博志販
    賣；另許博凱、少年劉ＯＯ要購買愷他命，是由其介紹予趙
    博志，再由趙博志與許博凱、少年劉ＯＯ洽談交易愷他命事
    宜之事實不諱，然矢口否認與被告趙博志有共同販賣第三級
    品之犯行，辯稱：伊僅係幫趙博志向陳勝堂購買愷他命，並
    未得到報酬，雖然事後趙博志有免費請伊施用愷他命，但並
    非是伊得到的好處，因為伊之前還沒有幫趙博志買愷他命或
    介紹許博凱、少年劉ＯＯ予趙博志之前，趙博志已有請伊施
    用愷他命之情事，且之後伊還有向趙博志買愷他命，伊並非
    與趙博志共同販賣愷他命云云。經查：
  (1)被告何昱平於偵查中供陳：剛開始是由伊跟陳勝堂聯絡購買
    愷他命事宜，後來約在基隆廟口附近之鐵板燒店，是跨年那
    一天（即99年12月31日），陳勝堂將100 公克愷他命交給伊
    ，伊再轉交給趙博志等語（詳100 年度少連偵字第2 號偵查
    卷第17頁）；復於本院訊問時供陳：伊與趙博志是很好的朋
    友，一開始趙博志向伊表示他自己的上游毒品供應商出貨價
    格較高，導致從中賺取之價差利益變少，所以趙博志請伊幫
    忙找找看有沒有出貨價格比較低之供應商，這樣才能賺取較
    多之差價，伊才答應趙博志幫忙找供應商，伊知道趙博志有
    販賣愷他命，有人找伊買愷他命，伊即將該人直接介紹予趙
    博志，伊這樣幫趙博志，可從中圖取之好處是趙博志會無償
    免費請伊施用愷他命，伊與趙博志以此合作販賣愷他命之模
    式，是從99年12底迄100 年1 月中旬止等語（見本院100 年
    度聲羈字第14號刑事卷第9 頁）。
  (2)又被告趙博志於偵查中供陳：伊請何昱平幫伊找陳勝堂，因
    為聽說陳勝堂有在賣，所以伊就找何昱平去跟陳勝堂拿，數
    量是伊開出來的，後來於99年12月31日晚上8 、9 點在基隆
    市○○○○路某鐵板燒對面向陳勝堂買25000 元愷他命，事
    後伊有免費請何昱平施用愷他命等語（詳99年度他字第1124
    號偵查卷第113 頁）；於本院訊問時亦供陳：伊是因為自己
    找的毒品上游價格過高，所以找何昱平幫忙介紹供貨價格較
    低之上游，何昱平幫伊牽線之好處，是伊會免費請何昱平施
    用愷他命等語（詳100 年度聲羈字第14號刑事卷第14頁）；
    復於本院審理時證述：「（問：但是你們的模式是不是有人
    找何昱平，他就會找你，但是截至目前為止就這4 個人—指
    許博凱、少年劉ＯＯ、少年聶ＯＯ？）對」、「（問：你透
    何昱平去跟陳勝堂拿毒品的時候，何昱平知道你這個25000
    元不是你一個人要全部吃完，而是要拿來賣的？）是」、「
    （問：你剛剛提到何昱平幫你介紹買家，錢你都沒有分給他
    ，沒有分錢他有何好處？）分給他K 他命吃」等語（見本院
    100 年4 月12日審判筆錄）。從而，勾稽被告何昱平、趙博
    志上揭所述相互吻合，足認被告何昱平知悉被告趙博志購買
    愷他命之目的是要販賣，其進而出面為被告趙博志購入愷他
    命，並交與趙博志對外販售，且期間如有人要向被告何昱平
    買愷他命時，被告何昱平即媒介予被告趙博志，由被告趙博
    志與購毒者進行交易，被告何昱平則可得免費施用愷他命之
    利益。
  (3)再被告何昱平於警詢中供陳：伊幫許博凱連絡趙博志購買愷
    他命2 次，第1 次是99年12月31日13時15分，價格數量多少
    伊忘記了；第2 次是100 年1 月1 日20時50分左右，許博凱
    向趙博志購買愷他命10至15公克，價值4000至6000左右，交
    易地點在基隆市○○○路六號碼頭，當時伊有與趙博志一起
    去找許博凱；另於100 年1 月13日門號0000000000號行動電
    話之使用人（指附表一編號8 少年劉ＯＯ）打電話予伊表示
    要買愷他命，伊即告知打給趙博志購買愷他命等語（詳100
    年度少連偵字第2 號偵查卷第21、22頁）；復於偵查中供陳
    ：許博凱要向伊買愷他命，伊叫許博凱去找趙博志，許博凱
    向趙博志買2 次，有1 次於100 年1 月1 日晚上6 點多，伊
    與趙博志一起過去基隆市○○○路6 號碼頭，由趙博志與許
    博凱談交易愷他命事宜，另伊有介紹「潘月新」之朋友（指
    少年劉ＯＯ）向趙博志買愷他命，趙博志有請伊施用含袋0.
    7 公克愷他命2 包等語（詳99年度他字第1124號偵查卷第10
    9 、110 頁、100 年度少連偵字第2 號偵查卷第171 、172
    頁）。又者，共犯趙博志於偵查中供陳：許博凱第1 次向伊
    買愷他命後，何昱平來找伊，說要不要拿一些給他回家去用
    ，後來伊拿了1 克多給何昱平，「潘月新」之朋友向伊買愷
    他命那次（指少年劉ＯＯ），伊有拿含袋0. 7公克愷他命2
    包予何昱平等語（詳99年度他字第1124號偵查卷第113 頁）
    ；復於偵查中再陳稱：有人找何昱平買愷他命，何昱平就會
    介紹給伊，是從99年12月到100 年1 月間才開始介紹，許博
    凱、少年劉ＯＯ均是何昱平介紹而來等語（詳100 年度少連
    偵字第2 號偵查卷第167 頁）。經核，被告何昱平、趙博志
    所述相符，並有卷附被告何昱平所有之門號000000000 號於
    10 0年1 月13日23時12分、23時21分、23時24分、23時39分
    通聯紀錄、被告趙博志所有門號0000000000號於100 年1 月
    13日23時38分、23時40分之通聯紀錄，可證被告何昱平告知
    少年劉ＯＯ打電話向趙博志買愷他命之事實（詳99年度他字
    第1124號偵查卷第125 、126 、142 、143 頁），足認被告
    何昱平有介紹許博凱、少年劉ＯＯ向被告趙博志購買愷他命
    ，進而被告趙博志則無償提供愷他命予被告何昱平施用乙情
    ，應堪認定。
  (4)按刑法關於正犯、從犯之區別，係以其主觀之犯意及客觀之
    犯行為標準，凡以自己犯罪之意思而參與犯罪，無論其所參
    與者是否係犯罪構成要件之行為，皆為正犯，其以幫助他人
    犯罪之意思而參與犯罪，其所參與者，苟係犯罪構成要件之
    行為，亦為正犯，必以幫助他人犯罪之意思而參與犯罪，其
    所參與者又為犯罪構成要件以外之行為，始為從犯。故共同
    實行犯罪行為之人，在合同意思範圍以內，各自分擔犯罪行
    為之一部，相互利用他人之行為，以達其犯罪之目的者，即
    應對於全部所發生之結果，共同負責；又以幫助他人犯罪之
    意思，其參與之犯罪行為，為犯罪構成要件以外之行為者，
    始為從犯；如以幫助他人犯罪之意思而參與犯罪構成要件之
    行為者，應以共同正犯論。又者聯絡毒品買賣、交付毒品、
    收取毒品買賣價金等行為，均屬販賣毒品罪構成要件事實之
    部分行為，苟有參與其事，即係分擔實行犯罪行為，自應負
    共同販賣毒品罪責。查被告趙博志於本案附表一編號2 號之
    (2)、6 號之(2)至(5)、7 號、8 號、9 號之(6)(7)、11號之(3)、
    13號之(2)至(4)所示各次販賣愷他命之犯行，該販售之愷他命
    係自陳勝堂購入，業據被告趙博志於本院訊問、準備程序及
    審理時供承在卷（詳本院100 年3 月9 日訊問筆錄、同年3
    月22日準備程序筆錄、同年5 月18日、6 月7 日審判筆錄）
    ，而被告何昱平就此部分於本院審理時亦表示無意見，則被
    告何昱平知悉被告趙博志購買愷他命之目的是要販賣，其出
    面向陳勝堂購買愷他命，並交與趙博志對外販售，甚而介紹
    其中之購毒者即許博凱、少年劉ＯＯ向被告趙博志購買愷他
    命，以獲得被告趙博志無償提供愷他命供其施用之利益，業
    據認定如前，足認被告何昱平於附表一編號2 號之(2)、6 號
    之(2)至(5)、7 號、8 號、9 號之(6)(7)、11號之(3)、13號之(2)
    至(4)所示各次犯行，係分擔購入毒品交予被告趙博志對外販
    售、如有人要向其購買愷他命，則介紹至被告趙博志處進行
    交易愷他命事宜之角色，當屬販賣毒品所為之一部，且犯罪
    行為之成立本應從整體客觀角度而為觀察與評價，無從分割
    ，被告何昱平所為，核已該當販賣毒品之構成要件行為無疑
    ，其與被告趙博志就附表一編號2 號之(2)、6 號之(2)至(5)、
    7 號、8 號、9 號之(6)(7)、11號之(3)、13號之(2)至(4)所示各
    次販賣愷他命之犯行，顯有犯意之聯絡與行為之分擔，應論
    以共同正犯。是被告何昱平上揭所辯，不足為採。
三、被告林均翰部分：
    訊據被告林均翰矢口有與「阿忠」共同販賣愷他命之犯行，
    辯稱：「阿忠」是伊以前打撞球認識之成年男子，有1 次，
    「阿忠」向伊表示其有愷他命，給伊電話，還會打電話問伊
    ，有無買家要買愷他命，於99年12月中旬，伊與「阿忠」一
    起至趙博志住處，由「阿忠」交付3000元愷他命予趙博志，
    趙博志有付錢，因為「阿忠」不認識趙博志，才由伊帶「阿
    忠」過去；第2 次是隔天由趙博志與「阿忠」進行交易，當
    時是「阿忠」打電話給伊，說他有愷他命，並表示要至伊住
    處找伊，伊即通知趙博志，趙博志便到伊住處，由「阿忠」
    、趙博志談交易數量及價格；第3 次，是於100 年1 月23日
    ，「阿忠」與趙博志有交易愷他命，伊負責打電話通知趙博
    志到伊住處，因為「阿忠」有愷他命要來找伊，上揭3 次，
    伊均沒有得到報酬云云。經查：
  (1)被告林均翰於警詢中供陳：伊於99年12月下旬左右，在基隆
    市○○路趙博志家裡附近，有拿10幾公克愷他命賣給趙博志
    ，當時沒有提到價錢，趙博志說要拿3800元給伊，另1 次是
    於隔日約1 、2 天左右，在伊家樓下，伊有拿近10公克愷他
    命予趙博志，伊給趙博志愷他命之來源是向綽號「阿忠」男
    子購入等語（詳100 年度少連偵字第3 號偵查卷第6 頁背面
    ）；復於偵查中供陳：伊於100 年1 月23日晚上向「阿忠」
    拿15公克之愷他命，然後在伊住處樓下與趙博志一起施用，
    剩餘之愷他命由趙博志拿走，趙博志說要給伊3800元，但還
    沒給錢，另於99年12月下旬連續2 天，趙博志各向伊拿10公
    克愷他命，每10公克為3000元，錢已經付清，伊第1 次向「
    阿忠」調15公克愷他命價格近3000元，第2 次10公克是2000
    元，第3 次20公克是6000元等語（詳100 年度少連偵字第3
    號偵查卷第20、21頁）；復於本院訊問時供陳：伊有於99年
    12月中旬以6000元之價格出售20公克愷他命予趙博志，是分
    2 天販售，另於100 年1 月23日20時許，有於伊住處附近以
    3800元賣15公克愷他命予趙博志，愷他命是「阿忠」賣給伊
    的，「阿忠」是以每公克300 元之價格賣給伊，伊賣給趙博
    志3800元，因為伊另有請趙博志繳交電話費500 元等語（詳
    本院100 年度聲羈字第15號刑事卷第5 、6 頁）。而被告林
    均翰於本院100 年3 月9 日訊問時，亦供陳其於警詢偵查中
    所述均出於自由意思所述，並均實在等語（見本院100 年3
    月9 日訊問筆錄），從而，依被告林均翰上揭歷次自白，可
    悉被告林均翰係自「阿忠」處販入愷他命，後於附表三所示
    時、地販賣愷他命予趙博志合計3 次，應堪認定。
  (2)又證人趙博志於100 年1 月26日偵查中供稱：伊於99年12月
    中旬晚上11時許，在林均翰住處附近，向林均翰買10公克30
    00元愷他命1 次，第2 次是隔天晚上11時許，在林均翰住處
    附近，向他買10公克3000元愷他命，並交付前1 日購毒款項
    3000元予林均翰，第2 次購毒款項3000元則於翌日再交予林
    均翰；另於100 年1 月23日晚上8 、9 時許，在林均翰住處
    附近向他買15公克3800元愷他命，該次錢還沒給，伊不知道
    林均翰賣予伊之愷他命何來等語（詳99年度他字第1124號偵
    查卷第114 、115 頁）；復於100 年2 月14日偵查中證述：
    伊向林均翰買15公克愷他命該次，有與林均翰一起施用5公
    克，剩下還要給他3800元，伊都是與林均翰聯絡、錢都是交
    給林均翰等語（詳100 年度少連偵字第2 號偵查卷第166 、
    168 、169 、173 、174 頁），並於本院審理時證述：伊有
    於附表三所示聯絡方式、時地、價格向被告林均翰購買愷他
    命，購毒款項均是交給林均翰等語（詳本院100 年4 月12日
    審判筆錄）。從而，證人趙博志上揭所述，核與被告林均翰
    上揭所述吻合，是被告林均翰所辯，要屬臨訟卸責之詞，不
    足採信。
  綜上所述，本件事證已臻明確，被告何昱平、林均翰以前揭情
  詞否認犯行，要屬事後卸責諉過之詞，無可採信，被告3 人意
  圖營利而於附表一、三所示各次販賣愷他命、被告趙博志於附
  表二所示各次轉讓愷他命之犯行，均堪認定，應依法論科。
四、論罪部分：
  (一)查愷他命為毒品危害防制條例第2 條第2 項第3 款所規定之
    第三級毒品，核被告趙博志於附表一、被告何昱平於附表一
    編號2 號之(2)、6 號之(2)至(5)、7 號、8 號、9 號之(6)(7)、
    11號之(3)、13號之(2)至(4)、被告林均翰於附表三所為，均係
    犯毒品危害防制條例第4 條第3 項之販賣第三級毒品罪。另
    被告趙博志於附表二所為，均係犯毒品危害防制條例第8 條
    第3 項之轉讓第三級毒品罪。被告趙博志持有第三級毒品愷
    他命係為販賣、轉讓，被告何昱平、林均翰持有第三級毒品
    愷他命係為販賣，渠等持有之低度行為，應分為販賣、轉讓
    之高度行為吸收，不另論罪。
  (二)被告趙博志、何昱平就附表一編號2 號之(2)、6 號之(2)至(5)
    、7 號、8 號、9 號之(6)(7)、11號之(3)、13號之(2)至(4)所示
    各次販賣愷他命之犯行，有犯意之聯絡及行為之分擔，為共
    同正犯。至被告林均翰或以15公克約3000元，10公克2000元
    20公克6000元不等之價格自「阿忠」處購入愷他命後，再親
    自販售與被告趙博志並收取販毒價款等情，業據認定如前，
    可悉被告林均翰之毒品上游為「阿忠」無訛，而非與「阿忠
    」為共犯結構，是公訴人以被告林均翰與「阿忠」為共犯乙
    節，尚有誤認。
  (三)被告趙博志、何昱平、林均翰於附表一、三所為各次販賣第
    三級毒品犯行、被告趙博志於附表二所為各次轉讓第三級毒
    品犯行，犯意各別，行為互殊，應予分論併罰。
  (四)按成年人對未成年人犯毒品危害防制條例第6 、7 、8 條之
    罪者，應依各該條項之罪加重刑度，毒品危害防制條例第9
    條訂有明文。而被告趙博志成年人轉讓第三級毒品愷他命予
    附表二編號1 號至7 號所示未成年人，應依該條例第9 條規
    定加重其刑。
  (五)被告趙博志於偵查、審判中均自白附表一、二所示犯行，均
    依毒品危害防制條例第17條第2 項規定減輕其刑，並就附表
    二轉讓第三級愷他命部分依法先加後減之。
  (六)按「犯第4 條至第8 條、第10條或第11條之罪，供出毒品來
    源，因而查獲其他正犯或共犯者，減輕或免除其刑。」，毒
    品危害防制條例第17條第1 項定有明文。經查，證人即本件
    承辦警員廖韋傑於本院審理時證述：本件原係監聽少年聶Ｏ
    Ｏ販毒案，後來發現趙博志亦有涉販毒案，在監聽趙博志電
    話時，趙博志與林均翰之通話內容很隱晦、不明確，所以在
    查獲趙博志後，經過趙博志於警詢中之供述，對於林均翰販
    毒部分之事證才比較明確，才持檢察官核發之拘票拘提林均
    翰等語（詳本院100 年5 月10日審判筆錄），是依證人廖韋
    傑之證詞可知於查獲被告趙博志之毒品來源前，警方尚未完
    全掌握被告林均翰販毒事證，後係因被告趙博志供出毒品來
    源，警方始因而循線查獲，是被告趙博志就附表一編號1 號
    之(2)、3 號之(2)(5)、6 號之(6)、9 號之(5)、11號之(1)(2)、12
    號、附表二編號1 號之(2)、3 號之(6)、4 號之(2)、6 號所示
    時地，販賣、轉讓愷他命於各該次所示之人部分，均依同條
    例第17條第1 項規定減輕其刑，並遞減之。
  (七)被告趙博志於附表一編號3 號之(5)部分，已著手販賣愷他命
    予少年邱ＯＯ之際，尚未交付愷他命時即為警查獲致未完成
    毒品交易而不遂，為未遂犯，應依刑法第25條第2 項規定按
    既遂犯之刑減輕其刑，並再遞減之。
  (八)爰審酌被告被告趙博志、何昱平、林均翰購毒之目的係為轉
    賣營利，竟無視政府反毒政策及宣導，仍販賣、轉讓第三級
    毒品予附表一、二、三所示多人，且附表一所示之人或為少
    年、或為未成年人，影響所及，非僅他人之生命、身體將可
    能受其侵害，國家、社會之法益及校園安全亦不能免，因此
    衍生犯罪、流毒甚深，當非個人一己之生命、身體法益所可
    比擬，自應嚴厲規範，惡性非輕，兼衡渠等犯罪所得、犯罪
    動機、目的、手法及被告趙博志犯後坦承犯行，尚有悔意、
    被告何昱平、林均翰否認犯罪，且考量被告等販賣愷他命次
    數及金額仍屬有限，暨渠等生活狀況、犯罪動機、目的、手
    段、智識程度、公訴人對被告何昱平具體求處有期徒刑9 年
    堪認妥適等一切情狀，各量處如附表一、二、三所示之刑，
    並定其應執行之刑如主文所示。公訴人雖對被告趙博志具體
    求處有期徒刑8 年、對被告林均翰具體求處有期徒刑3 年，
    惟審酌本件被告趙博志、林均翰之具體犯罪情節及前揭各情
    ，認公訴人上開求刑，尚嫌過輕，而應以主文所示之刑為妥
    適。
五、沒收部分
  (一)按犯毒品危害防制條例第4 條至第9 條之罪者，其供犯罪所
    用或因犯罪所得之財物，均沒收之，如全部或一部不能沒收
    時，追徵其價額或以其財產抵償之，毒品危害防制條例第19
    條第1 項定有明文；又毒品危害防制條例第19條第1 項規定
    ，犯同條例第四條至第九條之罪者，其供犯罪所用或因犯罪
    所得之財物，均沒收之，但並無「不問屬於犯人與否沒收之
    」之特別規定，自應仍有刑法第38條第1 項第3 款、第3 項
    前段之適用，即以屬於犯人所有者為限，始得沒收之；又因
    毒品危害防制條例第19條第1 項係採義務沒收主義，故犯罪
    所得之對價，不問其中成本若干，利潤多少，均應全部諭知
    沒收，且該條所稱「追徵其價額」者，必限於所沒收之物為
    金錢以外之其他財物而無法沒收時，始應追徵其價額，使其
    繳納與原物相當之價額，如所得財物為金錢而無法沒收時，
    應以其財產抵償之，而不發生追徵價額之問題。又共同正犯
    犯罪所得之財物為現金時，因共同正犯應就全部犯罪結果負
    其責任，而合併計算犯罪所得，且於全部或一部不能沒收時
    以其財產抵償之，但為避免執行時發生重複沒收、抵償之情
    形，故各共同正犯之間係採「連帶沒收主義」，於裁判時應
    諭知被告共同犯罪所得之財物應與其他共同正犯「連帶沒收
    之」。另在共同正犯之場合，基於共同犯罪行為，應由共犯
    各負全部責任之理論，對於共犯間「供犯罪所用或犯罪預備
    之物」，祇要屬於共犯中1 人所有，即得對於其餘共犯為沒
    收之諭知。查扣案之被告趙博志於附表一編號3號之(4)所示
    販賣第三級毒品所得財物200 元、於附表一編號3 號之(5)所
    示販賣第三級毒品所得財物200 元，應依毒品危害防制條例
    第19條第1 項規定，分別於各該販賣第三級毒品罪項下宣告
    沒收；被告趙博志、林均翰於附表一編號1 號、2 號之(1)、
    3 號之(1)至(4)、5 號、6 號之(1)、(6)、9 號之(1)至(5)、10號
    、11號之(1)(2)、12號、13號之(1)、附表三所示各次販賣第三
    級毒品所得財物，雖未扣案，然無證據證明已不存在，仍應
    依毒品危害防制條例第19條第1 項之規定，分別於各該販賣
    第三級毒品罪項下宣告沒收，惟如全部或一部不能沒收時，
    應以其財產抵償之；又被告趙博志、何昱平於附表一編號2
    號之(2)、6 號之(2)至(5)、7 號、8 號、9 號之(6)(7)、11號之
    (3)、13號之(2)(3)所示販賣第三級毒品所得財物，亦未扣案，
    然無證據證明已不存在，應依毒品危害防制條例第19條第1
    項規定，分別於各該販賣第三級毒品罪項下宣告沒收，且依
    共犯責任共同原則，就犯罪所得部分應諭知連帶沒收，如全
    部或一部不能沒收時，自應以被告何昱平、趙博志之財產連
    帶抵償之。另被告趙博志於附表一編號4 號、11號之(2)所示
    時地販賣第三級毒品部分、被告趙博志、何昱平於附表一編
    號13號之(4)所示時地販賣第三級毒品部分，迄未收取各該次
    之販毒款項（其中11號之(2)部分僅收取100 元，尚有200 元
    未收到款項），被告趙博志、何昱平既尚未實際取得上揭3
    次所示之犯罪所得，自無從為沒收或追徵之諭知。
  (二)被告趙博志持用之門號0000000000號、0000000000號、0000
    000000號行動電話各1 具（各含ＳＩＭ卡1 枚），為供被告
    趙博志聯絡販賣、轉讓第三級毒品所用或其與被告何昱平共
    同聯繫販賣第三級毒品所用（詳附表一、二所示），屬被告
    趙博志所有，經被告趙博志於本院審理時供明在卷，應依毒
    品危害防制條例第19條第1 項規定宣告沒收；被告何昱平持
    用之門號0000000000號行動電話（含ＳＩＭ卡1 枚）為被告
    何昱平所有，此經被告何昱平於本院審理時供明在卷，核係
    供本件販賣第三級毒品所用之物，雖未扣案，仍應依同條例
    第19條第1 項規定諭知連帶沒收，如全部或一部不能沒收時
    ，應與趙博志連帶追徵其價額；被告林均翰持用之門號0000
    000000號行動電話（含ＳＩＭ卡1 枚）為被告林均翰所有，
    亦經被告林均翰於本院審理時供明在卷，核係供本件販賣第
    三級毒品所用之物，雖未扣案，仍應依同條例第19條第1 項
    規定諭知沒收，如全部或一部不能沒收時，追徵其價額。
  (三)扣案第三級毒品愷他命愷他命2 包（含袋合計重0.84公克、
    淨重合計0.4543公克，後取0.0003公克送驗）、第三級毒品
    愷他命26包（毛重合計16.7980 公克、淨重合計10.168公克
    ，後取樣0.0005公克併與前扣得之愷他命2 包取樣0.0003公
    克部分送驗，其中合計0.0003公克鑑定用罄，則扣案愷他命
    28 包 驗餘淨重合計10.6217 公克），係被告趙博志於100
    年1 月23日晚上8 、9 時許基於販賣、轉讓之意而販入，惟
    未及售出、轉讓而遭查扣，是扣案第三級毒品愷他命28包則
    應依刑法第38條第1 項第1 款之規定，在被告趙博志附表一
    編號3 號之(5)、6 號之(6)、附表二編號3 號之(6)、編號6 號
    所示主文欄所受宣告之主刑下宣告沒收。
  (四)扣案電子磅秤1 台、分裝袋70只均為被告趙博志所有，且均
    為供被告趙博志自犯販賣、轉讓第三級毒品及為供被告趙博
    志、林均翰共同犯販賣第三級毒品所用之物，業據被告趙博
    志於本院審理時自承在卷（詳本院100 年5 月18日審判筆錄
    ），均應依毒品危害防制條例第19條第1 項規定沒收之。至
    扣案之其餘現金1300元、盛裝愷他命之盤子（含鏡子）1 組
    ，被告趙博志陳明係其零用錢暨供施食第三級毒品毒品所用
    之器具（詳本院100 年5 月18日審判筆錄），亦均查無積極
    證據足認上揭扣案物品係被告趙博志轉讓、販賣毒品所用之
    物或犯罪所得，是上開物品與本案並無關連，亦非本案內應
    沒收之違禁物，爰不另為沒收之諭知。
據上論斷，應依刑事訴訟法刑事訴訟法第299 條第1 項前段，毒
品危害防制條例第4 條第3 項、第6 項、第8 條第3 項、第9 條
、第17條、第19條第1 項，刑法第11條、第28條、第25條第2 項
、第51條第5 款、第38條第1 項第1 款，判決如主文。
本案經檢察官陳佳宏到庭執行職務。
中    華    民    國    100    年    6    月    23    日
                  刑事第三庭審判長法  官  陳志祥
                                  法  官  羅貞元
                                  法  官  黃梅淑
以上正本證明與原本無異。
如不服本判決應於收受送達後10日內向本院提出上訴書狀，並應
敘述具體理由；其未敘述上訴理由者，應於上訴期間屆滿後20日
內向本院補提理由書( 均須按他造當事人之人數附繕本) 「切勿
逕送上級法院」。
中    華    民    國    100    年    6    月    23    日
                                  書記官  丁妍君
附錄本案所犯法條全文
毒品危害防制條例第4條
製造、運輸、販賣第一級毒品者，處死刑或無期徒刑；處無期徒
刑者，得併科新臺幣2 千萬元以下罰金。
製造、運輸、販賣第二級毒品者，處無期徒刑或7 年以上有期徒
刑，得併科新臺幣1 千萬元以下罰金。
製造、運輸、販賣第三級毒品者，處5 年以上有期徒刑，得併科
新臺幣7 百萬元以下罰金。
製造、運輸、販賣第四級毒品者，處3 年以上10年以下有期徒刑
，得併科新臺幣3 百萬元以下罰金。
製造、運輸、販賣專供製造或施用毒品之器具者，處1 年以上7
年以下有期徒刑，得併科新臺幣1 百萬元以下罰金。
前五項之未遂犯罰之。
毒品危害防制條例第8條
轉讓第一級毒品者，處1 年以上7 年以下有期徒刑，得併科新臺
幣1 百萬元以下罰金。
轉讓第二級毒品者，處6 月以上5 年以下有期徒刑，得併科新臺
幣70萬元以下罰金。
轉讓第三級毒品者，處3 年以下有期徒刑，得併科新臺幣30萬元
以下罰金。
轉讓第四級毒品者，處1 年以下有期徒刑，得併科新臺幣10萬元
以下罰金。
前四項之未遂犯罰之。
轉讓毒品達一定數量者，加重其刑至二分之一，其標準由行政院
定之。
【附表一】販賣第三級毒品愷他命
┌──┬────┬───┬─────────────┬───────┬──────────┐
│編號│販賣對象│販賣人│       販賣經過           │    證  據    │     主     文      │
│    │        │      │                          │              │                    │
├──┼────┼───┼─────────────┼───────┼──────────┤
│ 1  │何昱平  │趙博志│(1)何昱平自99年10月中旬起至│1.被告趙博志於│趙博志販賣第三級毒品│
│    │        │      │  同年12月中旬止、100 年1 │偵查之自白（詳│，共拾貳罪，各處有期│
│    │        │      │  月1日 起至同年月14日止，│100 年度少連偵│徒刑參年。上開各罪扣│
│    │        │      │  以其所有之0000000000號行│字第2 號偵查卷│案之門號Ｏ九三六七八│
│    │        │      │  動電話與趙博志所有使用之│第167頁、第172│Ｏ四Ｏ四號行動電話壹│
│    │        │      │  0000000000號行動電話聯絡│頁）          │具（含ＳＩＭ卡壹枚）│
│    │        │      │  購買愷他命事宜，渠等約在│2.被告趙博志於│、分裝袋柒拾只、電子│
│    │        │      │  趙博志位於基隆市○○路20│本院之自白（詳│磅秤壹台均沒收；未扣│
│    │        │      │  4 之3 號住處、或何昱平位│本院100年3月9 │案之販賣第三級毒品所│
│    │        │      │  於基隆市○○街333 巷33號│日訊問筆錄、同│得合計新臺幣肆仟參佰│
│    │        │      │  4 樓住處樓下交易，由趙博│年3 月22日準備│元沒收，如全部或一部│
│    │        │      │  志分別以含袋重（袋重0.2 │程序筆錄、同年│不能沒收時，以其財產│
│    │        │      │  公克，以下袋重均同）0.7 │5月10日、5月18│抵償之。            │
│    │        │      │  公克300 元之價格販賣愷他│日審判筆錄）  │                    │
│    │        │      │  命與何昱平5 次、或含袋重│3.證人何昱平於│                    │
│    │        │      │  1 公克400 元之價格販賣愷│警詢之證詞（詳│                    │
│    │        │      │  他命與何昱平7 次（以上共│100 年度少連偵│                    │
│    │        │      │  12次，販毒所得合計4300元│字第2 號偵查卷│                    │
│    │        │      │  ）。                    │第20頁）      │                    │
│    │        │      │                          │4.證人何昱平於│                    │
│    │        │      │                          │偵查之證詞（詳│                    │
│    │        │      │                          │100年度少連偵 │                    │
│    │        │      │                          │字第2號偵查卷 │                    │
│    │        ├───┼─────────────┤第170、171頁、├──────────┤
│    │        │趙博志│(2)趙博志於99年12月中旬連續│99年度他字第11│趙博志販賣第三級毒品│
│    │        │      │  2 日以其所有之門號098959│24偵查卷第108 │，共參罪，各處有期徒│
│    │        │      │  2249號行動電話與林均翰聯│、109頁）     │刑壹年陸月。上開各罪│
│    │        │      │  繫購買愷他命事宜，而自林│5.證人何昱平於│扣案之門號Ｏ九三六七│
│    │        │      │  均翰處各購得10公克3000元│本院之陳述（詳│八Ｏ四Ｏ四號、Ｏ九八│
│    │        │      │  愷他命2 次後，自斯時起至│本院100年3月9 │0000000號行動│
│    │        │      │  同年12月31日止，何昱平以│日訊問筆錄）  │電話各壹具（各含ＳＩ│
│    │        │      │  其所有之上揭門號電話與趙│              │Ｍ卡壹枚）、分裝袋柒│
│    │        │      │  博志所有使用之0000000000│              │拾只、電子磅秤壹台均│
│    │        │      │  號行動電話聯絡購買愷他命│              │沒收；未扣案之販賣第│
│    │        │      │  事宜，渠等約在趙博志上揭│              │三級毒品所得合計新臺│
│    │        │      │  住處見面，趙博志即取自林│              │幣壹仟貳佰元沒收，如│
│    │        │      │  均翰處購入之愷他命，以含│              │全部或一部不能沒收時│
│    │        │      │  袋重1 公克40 0元之價格販│              │，以其財產抵償之。  │
│    │        │      │  賣愷他命予何昱平3 次（以│              │                    │
│    │        │      │  上共3 次，販毒所得合計12│              │                    │
│    │        │      │  00元）。                │              │                    │
├──┼────┼───┼─────────────┼───────┼──────────┤
│ 2  │林均翰  │趙博志│(1)林均翰自99年12月10日起至│1.被告趙博志於│趙博志販賣第三級毒品│
│    │        │      │  100 年1 月20日止，以其所│警詢之自白（詳│，共肆罪，各處有期徒│
│    │        │      │  有之0000000000號行動電話│100 年度少連偵│刑參年。上開各罪扣案│
│    │        │      │  與趙博志所有之0000000000│字第2 號偵查卷│之行動電話Ｏ九八八一│
│    │        │      │  號行動電話聯絡，其中渠等│第13頁）      │九九四一八號壹具（含│
│    │        │      │  約在基隆市○○路球神撞球│2.被告趙博志於│ＳＩＭ卡壹枚）、分裝│
│    │        │      │  店，由趙博志販售含袋重1 │偵查之自白（詳│袋柒拾只、電子磅秤壹│
│    │        │      │  公克300 元愷他命予林均翰│100 年度少連偵│台均沒收；未扣案之販│
│    │        │      │  共2 次；另渠等約在趙博志│字第2 號偵查卷│賣第三級毒品所得合計│
│    │        │      │  上揭住處樓下，由趙博志販│第175 頁、99年│新臺幣壹仟元沒收，如│
│    │        │      │  售含袋重0.7 公克200 元愷│度他字第1124號│全部或一部不能沒收時│
│    │        │      │  他命予林均翰2 次（以上共│偵查卷第114 至│，以其財產抵償之。  │
│    │        │      │  4 次，販毒所得合計1000元│116 頁）      │                    │
│    │        │      │  ）。                    │3.被告趙博志於│                    │
│    │        │      │                          │本院之自白（詳│                    │
│    │        │      │                          │本院100年3月9 │                    │
│    │        │      │                          │日訊問筆錄、同│                    │
│    │        │      │                          │年3 月22日準備│                    │
│    │        │      │                          │程序筆錄100 年│                    │
│    │        │      │                          │5月18日、同年6│                    │
│    │        │      │                          │月7 日審判筆錄│                    │
│    │        │      │                          │）            │                    │
│    │        │      │                          │4.證人林均翰於│                    │
│    │        ├───┼─────────────┤警詢之證詞（詳├──────────┤
│    │        │趙博志│(2)趙博志、何昱平基於共同販│100 年度少連偵│趙博志共同販賣第三級│
│    │        │何昱平│  賣第三級毒品愷他命之犯意│字第3 號偵查卷│毒品，處有期徒刑參年│
│    │        │      │  ，何昱平以其所有之門號09│第6 頁）      │。扣案之門號Ｏ九八八│
│    │        │      │  00000000號行動電話與陳勝│5.證人林均翰於│一九九四一八號行動電│
│    │        │      │  堂聯繫購買愷他命事宜，渠│偵查之證詞（詳│話壹具（含ＳＩＭ卡壹│
│    │        │      │  等談妥以25000 元之價格交│100 年度少連偵│枚）、分裝袋柒拾只、│
│    │        │      │  易100 公克愷他命，而於99│字第2 號偵查卷│電子磅秤壹台均沒收；│
│    │        │      │  年12月31日晚上8 、9 時許│第174、175頁、│未扣案之販賣第三級毒│
│    │        │      │  ，何昱平偕同趙博志前往基│100 年度少連偵│品所得新臺幣參佰元與│
│    │        │      │  隆市○○路某鐵板燒店對面│字第3 號偵查卷│何昱平連帶沒收，如全│
│    │        │      │  ，由陳勝堂交付25000 元、│第20頁）      │部或一部不能沒收時，│
│    │        │      │  100 公克愷他命予何昱平，│              │以其二人財產連帶抵償│
│    │        │      │  隨後何昱平再交予趙博志對│              │之、未扣案之門號Ｏ九│
│    │        │      │  外販售。而林均翰於100 年│              │00000000號行│
│    │        │      │  1 月1 日起至100 年1 月20│              │動電話壹具（含ＳＩＭ│
│    │        │      │  日間某日，以其所有之門號│              │卡壹枚）與何昱平連帶│
│    │        │      │  0000000000號行動電話與趙│              │沒收，如全部或一部不│
│    │        │      │  博志所有之0000000000號行│              │能沒收時，與何昱平連│
│    │        │      │  動電話聯絡購買愷他命事宜│              │帶追徵其價額。      │
│    │        │      │  ，渠等即基隆市○○路球神│              │                    │
│    │        │      │  撞球店見面，由趙博志販賣│              │何昱平共同販賣第三級│
│    │        │      │  含袋重1 公克300 元之愷他│              │毒品，處有期徒刑伍年│
│    │        │      │  命予林均翰1 次。        │              │陸月。扣案之門號Ｏ九│
│    │        │      │                          │              │00000000號行│
│    │        │      │                          │              │動電話壹具（含ＳＩＭ│
│    │        │      │                          │              │卡壹枚）、分裝袋柒拾│
│    │        │      │                          │              │只、電子磅秤壹台均沒│
│    │        │      │                          │              │收；未扣案之販賣第三│
│    │        │      │                          │              │級毒品所得新臺幣參佰│
│    │        │      │                          │              │元與趙博志連帶沒收，│
│    │        │      │                          │              │如全部或一部不能沒收│
│    │        │      │                          │              │時，以其二人財產連帶│
│    │        │      │                          │              │抵償之、未扣案之門號│
│    │        │      │                          │              │Ｚ000000000│
│    │        │      │                          │              │號行動電話壹具（含SI│
│    │        │      │                          │              │M 卡壹枚）與趙博志連│
│    │        │      │                          │              │帶沒收，如全部或一部│
│    │        │      │                          │              │不能沒收時，與趙博志│
│    │        │      │                          │              │連帶追徵其價額。    │
├──┼────┼───┼─────────────┼───────┼──────────┤
│ 3  │少年邱Ｏ│趙博志│(1)少年邱ＯＯ於99年12月初某│1.被告趙博志於│趙博志販賣第三級毒品│
│    │Ｏ      │      │  日，以其所有之0000000000│警詢之自白（詳│，處有期徒刑參年。扣│
│    │        │      │  號行動電話與趙博志所有之│100 年度少連偵│案之門號Ｏ九三六七八│
│    │        │      │  0000000000號行動電話聯絡│字第2 號偵查卷│Ｏ四Ｏ四號行動電話壹│
│    │        │      │  交易愷他命事宜，渠等即約│第11頁）      │具（含ＳＩＭ卡壹枚）│
│    │        │      │  在基隆市○○路球神撞球店│2.被告趙博志於│、分裝袋柒拾只、電子│
│    │        │      │  廁所內，由趙博志販賣含袋│偵查之自白（詳│磅秤壹台均沒收；未扣│
│    │        │      │  重1 公克400 元之愷他命予│100 年度少連偵│案之販賣第三級毒品所│
│    │        │      │  少年邱ＯＯ1 次。        │字第2 號偵查卷│得新臺幣肆佰元沒收，│
│    │        │      │                          │第169、190、19│如全部或一部不能沒收│
│    │        │      │                          │1 頁、99年度他│時，以其財產抵償之。│
│    │        │      │                          │字第1124號偵查│                    │
│    │        │      │                          │卷第115 頁）  │                    │
│    │        │      │                          │3.被告趙博志於│                    │
│    │        │      │                          │本院之自白（詳│                    │
│    │        │      │                          │本院100年3 月9│                    │
│    │        │      │                          │日訊問筆錄、同│                    │
│    │        │      │                          │年3 月22日準備│                    │
│    │        │      │                          │程序筆錄、100 │                    │
│    │        │      │                          │年5 月18日審判│                    │
│    │        ├───┼─────────────┤筆錄）        ├──────────┤
│    │        │趙博志│(2)趙博志於99年12月中旬連續│4.證人即少年邱│趙博志販賣第三級毒品│
│    │        │      │  2 日以其所有之門號098959│ＯＯ於警詢之證│，處有期徒刑壹年陸月│
│    │        │      │  2249號行動電話與林均翰聯│詞（詳100 年度│。扣案之門號Ｏ九三六│
│    │        │      │  繫購買愷他命事宜，而自林│少連偵字第2 號│七八Ｏ四Ｏ四號、Ｏ九│
│    │        │      │  均翰處各購得10公克3000元│偵查卷第56、57│八0000000號行│
│    │        │      │  愷他命2 次後，旋少年邱Ｏ│頁）          │動電話各壹具（各含Ｓ│
│    │        │      │  Ｏ於99年12月中旬某日，以│5.證人即少年邱│ＩＭ卡壹枚）、分裝袋│
│    │        │      │  其所有之0000000000號行動│ＯＯ於偵查之證│柒拾只、電子磅秤壹台│
│    │        │      │  電話與趙博志所有之093678│詞（詳100 年度│均沒收；未扣案之販賣│
│    │        │      │  0404號行動電話聯絡交易愷│少連偵字第2號 │第三級毒品所得新臺幣│
│    │        │      │  他命事宜，渠等約在基隆市│偵查卷第190 、│貳佰元沒收，如全部或│
│    │        │      │  愛五路球神撞球店廁所內，│191頁）       │一部不能沒收時，以其│
│    │        │      │  由趙博志販賣含袋重0.6 公│6.被告趙博志所│財產抵償之。        │
│    │        │      │  克20 0元愷他命予少年邱Ｏ│有門號00000000│                    │
│    │        │      │  Ｏ1 次。                │04號通聯記錄（│                    │
│    │        ├───┼─────────────┤詳99年度他字第├──────────┤
│    │        │趙博志│(3)少年邱ＯＯ於99年12月底某│1124號偵查卷第│趙博志販賣第三級毒品│
│    │        │      │  日，以其所有之0000000000│171、172頁）  │，處有期徒刑參年。扣│
│    │        │      │  號行動電話與趙博志所有之│              │案之門號Ｏ九三六七八│
│    │        │      │  0000 000000 號行動電話聯│              │Ｏ四Ｏ四號行動電話壹│
│    │        │      │  絡交易愷他命事宜，渠等約│              │具（含ＳＩＭ卡壹枚）│
│    │        │      │  在趙博志上揭住處，由趙博│              │、分裝袋柒拾只、電子│
│    │        │      │  志販賣含袋重1 公克400 元│              │磅秤壹台均沒收；未扣│
│    │        │      │  之愷他命予少年邱ＯＯ1 次│              │案之販賣第三級毒品所│
│    │        │      │  。                      │              │得新臺幣肆佰元沒收，│
│    │        │      │                          │              │如全部或一部不能沒收│
│    │        │      │                          │              │時，以其財產抵償之。│
│    │        ├───┼─────────────┤              ├──────────┤
│    │        │趙博志│(4)少年邱ＯＯ於100 年1 月23│              │趙博志販賣第三級毒品│
│    │        │      │  日午後某時，以其所有之09│              │，處有期徒刑參年。扣│
│    │        │      │  00000000號行動電話與趙博│              │案之門號Ｏ九三六七八│
│    │        │      │  志所有之0000000000號行動│              │Ｏ四Ｏ四號行動電話壹│
│    │        │      │  電話聯絡交易愷他命事宜，│              │具（含ＳＩＭ卡壹枚）│
│    │        │      │  渠等約在趙博志上揭住處，│              │、分裝袋柒拾只、電子│
│    │        │      │  由趙博志販賣含袋重1公 克│              │磅秤壹台、販賣第三級│
│    │        │      │  400 元之愷他命予少年邱Ｏ│              │毒品所得新臺幣貳佰元│
│    │        │      │  Ｏ1 次。                │              │均沒收；未扣案之販賣│
│    │        │      │                          │              │第三級毒品所得新臺幣│
│    │        │      │                          │              │貳佰元沒收，如全部或│
│    │        │      │                          │              │一部不能沒收時，以其│
│    │        │      │                          │              │財產抵償之。        │
│    │        ├───┼─────────────┤              ├──────────┤
│    │        │趙博志│(5)趙博志於100 年1 月23日以│              │趙博志販賣第三級毒品│
│    │        │      │  其所有之門號0000000000號│              │，未遂，處有期徒刑壹│
│    │        │      │  行動電話與林均翰聯繫購買│              │年。扣案之第三級毒品│
│    │        │      │  愷他命事宜，而自林均翰處│              │愷他命貳拾捌包（驗餘│
│    │        │      │  購得15公克3800元愷他命後│              │淨重合計拾點陸貳壹柒│
│    │        │      │  ，少年邱ＯＯ於100 年1 月│              │公克）、門號Ｏ九三六│
│    │        │      │  25日，以其所有之098579  │              │七八Ｏ四Ｏ四號、Ｏ九│
│    │        │      │  7082號行動電話與趙博志所│              │八0000000號行│
│    │        │      │  有之0000000000號行動電話│              │動電話各壹具（各含Ｓ│
│    │        │      │  聯絡交易愷他命事宜，趙博│              │ＩＭ卡壹枚）、分裝袋│
│    │        │      │  志即前往基隆市安樂區麥金│              │柒拾只、電子磅秤壹台│
│    │        │      │  路197 之1 號鍋仙火鍋店前│              │、販賣第三級毒品所得│
│    │        │      │  ，欲販售含袋重0.6 公克價│              │新臺幣貳佰元均沒收。│
│    │        │      │  值200 元之愷他命予少年邱│              │                    │
│    │        │      │  ＯＯ，於少年邱ＯＯ交付購│              │                    │
│    │        │      │  毒價款200 元予趙博志後，│              │                    │
│    │        │      │  隨即為警當場查獲，因而交│              │                    │
│    │        │      │  易未完成。              │              │                    │
├──┼────┼───┼─────────────┼───────┼──────────┤
│ 4  │張漢    │趙博志│張漢於100 年1 月初某日，以│1.被告趙博志於│趙博志販賣第三級毒品│
│    │        │      │其所有之0000000000號行動電│警詢之自白（詳│，處有期徒刑參年。扣│
│    │        │      │話與趙博志所有之0000000000│100 年度少連偵│案之門號Ｏ九八九五九│
│    │        │      │號行動電話聯絡交易愷他命事│字第2 號偵查卷│二二四九號行動電話壹│
│    │        │      │宜，渠等即約在基隆市一元堂│第13頁）      │具（含ＳＩＭ卡壹枚）│
│    │        │      │飲料店附近見面，由趙博志販│2.被告趙博志於│、分裝袋柒拾只、電子│
│    │        │      │賣含袋重1 公克400 元之愷他│偵查之自白（詳│磅秤壹台均沒收。    │
│    │        │      │命予張漢1 次，惟該次尚未收│99年度他字第11│                    │
│    │        │      │取販毒款項400元。         │24號偵查卷第11│                    │
│    │        │      │                          │6頁）         │                    │
│    │        │      │                          │3.被告趙博志於│                    │
│    │        │      │                          │本院之自白（詳│                    │
│    │        │      │                          │本院100年3月22│                    │
│    │        │      │                          │日準備程序筆錄│                    │
│    │        │      │                          │、100 年5 月18│                    │
│    │        │      │                          │日審判筆錄）  │                    │
│    │        │      │                          │4.證人張漢於偵│                    │
│    │        │      │                          │查中之證詞（詳│                    │
│    │        │      │                          │100 年度少連偵│                    │
│    │        │      │                          │字第2 號偵查卷│                    │
│    │        │      │                          │第259 、260 頁│                    │
│    │        │      │                          │）            │                    │
│    │        │      │                          │              │                    │
├──┼────┼───┼─────────────┼───────┼──────────┤
│ 5  │吳ＯＯ  │趙博志│(1)少年吳ＯＯ於99年12月10日│1.被告趙博志於│趙博志販賣第三級毒品│
│    │        │      │  晚間某時，以其所有之0981│警詢之自白（詳│，處有期徒刑參年。扣│
│    │        │      │  952845號行動電話與趙博志│100 年度少連偵│案之門號Ｏ九三六七八│
│    │        │      │  所有之0000000000號行動電│字第2 號偵查卷│Ｏ四Ｏ四號行動電話壹│
│    │        │      │  話聯絡交易愷他命事宜，渠│第12、13頁）  │具（含ＳＩＭ卡壹枚）│
│    │        │      │  等約在基隆市○○路球神撞│2.被告趙博志於│、分裝袋柒拾只、電子│
│    │        │      │  球店廁所內，由趙博志販賣│偵查之自白（詳│磅秤壹台均沒收；未扣│
│    │        │      │  含袋重0.6 公克200 元之愷│100 年度少連偵│案之販賣第三級毒品所│
│    │        │      │  他命予少年吳ＯＯ1 次。  │字第2 號偵查卷│得新臺幣貳佰元沒收，│
│    │        │      │                          │第245 頁、99年│如全部或一部不能沒收│
│    │        │      │                          │度他字第1124號│時，以其財產抵償之。│
│    │        │      │                          │偵查卷第116 頁│                    │
│    │        │      │                          │）            │                    │
│    │        │      │                          │3.被告趙博志於│                    │
│    │        │      │                          │本院之自白（詳│                    │
│    │        │      │                          │本院100年3月9 │                    │
│    │        │      │                          │日訊問筆錄、同│                    │
│    │        │      │                          │年3月22日準備 │                    │
│    │        │      │                          │程序筆錄、100 │                    │
│    │        │      │                          │年5 月18日審判│                    │
│    │        ├───┼─────────────┤筆錄）        ├──────────┤
│    │        │趙博志│(2)少年吳ＯＯ於99年12月11日│4.證人吳ＯＯ於│趙博志販賣第三級毒品│
│    │        │      │  某時，以其所有之00000000│警詢之證詞（詳│，處有期徒刑參年。扣│
│    │        │      │  45號行動電話與趙博志所有│100 年度少連偵│案之門號Ｏ九三六七八│
│    │        │      │  之0000000000號行動電話聯│字第2 號偵查卷│Ｏ四Ｏ四號行動電話壹│
│    │        │      │  絡交易愷他命事宜，渠等約│第45頁）      │具（含ＳＩＭ卡壹枚）│
│    │        │      │  在基隆市○○路球神撞球店│5.證人吳ＯＯ於│、分裝袋柒拾只、電子│
│    │        │      │  廁所內，由趙博志販賣含袋│偵查之證詞（詳│磅秤壹台均沒收、未扣│
│    │        │      │  重0. 6公克200 元之愷他命│100 年度少連偵│案之販賣第三級毒品所│
│    │        │      │  與少年吳ＯＯ1次。       │字第2 號偵查卷│得新臺幣貳佰元沒收，│
│    │        │      │                          │第244 、245 頁│如全部或一部不能沒收│
│    │        │      │                          │）            │時，以其財產抵償之。│
│    │        │      │                          │              │                    │
│    │        ├───┼─────────────┤              ├──────────┤
│    │        │趙博志│(3)吳ＯＯ於99年12月20日某時│              │趙博志販賣第三級毒品│
│    │        │      │  ，以其所有之0000000000號│              │，處有期徒刑參年。扣│
│    │        │      │  行動電話與趙博志所有之09│              │案之門號Ｏ九三六七八│
│    │        │      │  00000000號行動電話聯絡交│              │Ｏ四Ｏ四號行動電話壹│
│    │        │      │  易愷他命事宜，渠等約在基│              │具（含ＳＩＭ卡壹枚）│
│    │        │      │  隆市○○路球神撞球店廁所│              │、分裝袋柒拾只、電子│
│    │        │      │  內，由趙博志販賣含袋重0.│              │磅秤壹台均沒收、未扣│
│    │        │      │  6 公克200 元之愷他命與吳│              │案之販賣第三級毒品所│
│    │        │      │  ＯＯ1 次。              │              │得新臺幣貳佰元沒收，│
│    │        │      │                          │              │如全部或一部不能沒收│
│    │        │      │                          │              │時，以其財產抵償之。│
│    │        ├───┼─────────────┤              ├──────────┤
│    │        │趙博志│(4)吳ＯＯ於100 年1 月初某日│              │趙博志販賣第三級毒品│
│    │        │      │  ，以其所有之0000000000號│              │，處有期徒刑參年。扣│
│    │        │      │  行動電話與趙博志所有之09│              │案之門號Ｏ九三六七八│
│    │        │      │  00000000號行動電話聯絡交│              │Ｏ四Ｏ四號行動電話壹│
│    │        │      │  易愷他命事宜，渠等約在基│              │具（含ＳＩＭ卡壹枚）│
│    │        │      │  隆市○○路球神撞球店樓下│              │、分裝袋柒拾只、電子│
│    │        │      │  見面，由趙博志販賣含袋重│              │磅秤壹台均沒收、未扣│
│    │        │      │  0.6 公克200 元之愷他命予│              │案之販賣第三級毒品所│
│    │        │      │  吳ＯＯ1 次。            │              │得新臺幣貳佰元沒收，│
│    │        │      │                          │              │如全部或一部不能沒收│
│    │        │      │                          │              │時，以其財產抵償之。│
├──┼────┼───┼─────────────┼───────┼──────────┤
│ 6  │張韋民  │趙博志│(1)張韋民於99年12月底某日17│1.被告趙博志於│趙博志販賣第三級毒品│
│    │        │      │  、18時許，以其所有之0985│警詢之自白（詳│，處有期徒刑參年。扣│
│    │        │      │  569315號行動電話與趙博志│100 年度少連偵│案之門號Ｏ九三六七八│
│    │        │      │  使用之門號0000000000號行│字第2 號偵查卷│Ｏ四Ｏ四號行動電話壹│
│    │        │      │  動電話聯絡交易愷他命事宜│第13頁）      │具（含ＳＩＭ卡壹枚）│
│    │        │      │  ，渠等約在基隆市○○路球│2.被告趙博志於│、分裝袋柒拾只、電子│
│    │        │      │  神撞球店樓下見面，由趙博│偵查之自白（詳│磅秤壹台均沒收、未扣│
│    │        │      │  志販賣含袋重0.6 公克價值│99年度他字第11│案之販賣第三級毒品所│
│    │        │      │  200 元之愷他命予張韋民1 │24號偵查卷第11│得新臺幣貳佰元沒收，│
│    │        │      │  次。                    │6頁）         │如全部或一部不能沒收│
│    │        │      │                          │3.被告趙博志於│時，以其財產抵償之。│
│    │        │      │                          │本院之自白（詳│                    │
│    │        │      │                          │本院100年3月9 │                    │
│    │        │      │                          │日訊問筆錄、同│                    │
│    │        │      │                          │年3 月22日準備│                    │
│    │        │      │                          │程序筆錄、100 │                    │
│    │        │      │                          │年5 月18日審判│                    │
│    │        │      │                          │筆錄）        │                    │
│    │        │      │                          │4.證人張韋民於│                    │
│    │        ├───┼─────────────┤警詢之證詞（詳├──────────┤
│    │        │趙博志│(2)趙博志、何昱平基於共同販│99年度他字第11│趙博志共同販賣第三級│
│    │        │何昱平│  賣第三級毒品愷他命之犯意│24號偵查卷第90│毒品，處有期徒刑參年│
│    │        │      │  ，何昱平以其所有之門號09│、91頁）      │。扣案之門號Ｏ九三六│
│    │        │      │  00000000號行動電話與陳勝│5.證人張韋民於│七八Ｏ四Ｏ四號行動電│
│    │        │      │  堂聯繫購買愷他命事宜，渠│偵查之證詞（詳│話壹具（含ＳＩＭ卡壹│
│    │        │      │  等談妥以25000 元之價格交│99年度他字第11│枚）、分裝袋柒拾只、│
│    │        │      │  易100 公克愷他命，而於99│24號偵查卷第93│電子磅秤壹台均沒收；│
│    │        │      │  年12月31日晚上8 、9 時許│、94頁）      │未扣案之販賣第三級毒│
│    │        │      │  ，何昱平偕同趙博志前往基│              │品所得新臺幣肆佰元與│
│    │        │      │  隆市○○路某鐵板燒店對面│              │何昱平連帶沒收，如全│
│    │        │      │  ，由陳勝堂交付25000 元、│              │部或一部不能沒收時，│
│    │        │      │  100 公克愷他命予何昱平，│              │以其二人財產連帶抵償│
│    │        │      │  隨後何昱平再交予趙博志對│              │之、未扣案之門號Ｏ九│
│    │        │      │  外販售。而張韋民於100 年│              │00000000號行│
│    │        │      │  1 月8 日17、18時許，以其│              │動電話壹具（含SIM 卡│
│    │        │      │  所有之0000000000號行動電│              │壹枚）與何昱平連帶沒│
│    │        │      │  話與趙博志所有之門號0936│              │收，如全部或一部不能│
│    │        │      │  780404號行動電話聯絡交易│              │沒收時，與何昱平連帶│
│    │        │      │  愷他命事宜，渠等約在基隆│              │追徵其價額。        │
│    │        │      │  市○○路球神撞球店樓下見│              │                    │
│    │        │      │  面，由趙博志販賣含袋重1 │              │何昱平共同販賣第三級│
│    │        │      │  公克400 元之愷他命予張韋│              │毒品，處有期徒刑伍年│
│    │        │      │  民1 次。                │              │陸月。扣案之門號Ｏ九│
│    │        │      │                          │              │00000000號行│
│    │        │      │                          │              │動電話壹具（含ＳＩＭ│
│    │        │      │                          │              │卡壹枚）、分裝袋柒拾│
│    │        │      │                          │              │只、電子磅秤壹台均沒│
│    │        │      │                          │              │收；未扣案之販賣第三│
│    │        │      │                          │              │級毒品所得新臺幣肆佰│
│    │        │      │                          │              │元與趙博志連帶沒收，│
│    │        │      │                          │              │如全部或一部不能沒收│
│    │        │      │                          │              │時，以其二人財產連帶│
│    │        │      │                          │              │抵償之、未扣案之門號│
│    │        │      │                          │              │Ｚ000000000│
│    │        │      │                          │              │號行動電話壹具（含SI│
│    │        │      │                          │              │M卡 壹枚）與趙博志連│
│    │        │      │                          │              │帶沒收，如全部或一部│
│    │        │      │                          │              │不能沒收時，與趙博志│
│    │        │      │                          │              │連帶追徵其價額。    │
│    │        │      │                          │              │                    │
│    │        ├───┼─────────────┤              ├──────────┤
│    │        │趙博志│(3)趙博志、何昱平基於共同販│              │趙博志共同販賣第三級│
│    │        │何昱平│  賣第三級毒品愷他命之犯意│              │毒品，處有期徒刑參年│
│    │        │      │  ，何昱平以其所有之門號09│              │。扣案之門號Ｏ九三六│
│    │        │      │  00000000號行動電話與陳勝│              │七八Ｏ四Ｏ四號行動電│
│    │        │      │  堂聯繫購買愷他命事宜，渠│              │話壹具（含ＳＩＭ卡壹│
│    │        │      │  等談妥以25000 元之價格交│              │枚）、分裝袋柒拾只、│
│    │        │      │  易100 公克愷他命，而於99│              │電子磅秤壹台均沒收；│
│    │        │      │  年12月31日晚上8 、9 時許│              │未扣案之販賣第三級毒│
│    │        │      │  ，何昱平偕同趙博志前往基│              │品所得新臺幣肆佰元與│
│    │        │      │  隆市○○路某鐵板燒店對面│              │何昱平連帶沒收，如全│
│    │        │      │  ，由陳勝堂交付25000 元、│              │部或一部不能沒收時，│
│    │        │      │  100 公克愷他命予何昱平，│              │以其二人財產連帶抵償│
│    │        │      │  隨後何昱平再交予趙博志對│              │之、未扣案之門號Ｏ九│
│    │        │      │  外販售。而張韋民於100 年│              │00000000號行│
│    │        │      │  1 月10日17、18時許，以其│              │動電話壹具（含SIM 卡│
│    │        │      │  所有之門號0000000000號行│              │壹枚）與何昱平連帶沒│
│    │        │      │  動電話與趙博志所有之門號│              │收，如全部或一部不能│
│    │        │      │  0000000000號行動電話聯絡│              │沒收時，與何昱平連帶│
│    │        │      │  交易愷他命，渠等約在基隆│              │追徵其價額。        │
│    │        │      │  市○○路球神撞球店樓下見│              │                    │
│    │        │      │  面 ，由趙博志販賣含袋重1│              │何昱平共同販賣第三級│
│    │        │      │  公克400 元之愷他命予張韋│              │毒品，處有期徒刑伍年│
│    │        │      │  民1 次。                │              │陸月。扣案之門號Ｏ九│
│    │        │      │                          │              │00000000號行│
│    │        │      │                          │              │動電話壹具（含ＳＩＭ│
│    │        │      │                          │              │卡壹枚）、分裝袋柒拾│
│    │        │      │                          │              │只、電子磅秤壹台均沒│
│    │        │      │                          │              │收；未扣案之販賣第三│
│    │        │      │                          │              │級毒品所得新臺幣肆佰│
│    │        │      │                          │              │元與趙博志連帶沒收，│
│    │        │      │                          │              │如全部或一部不能沒收│
│    │        │      │                          │              │時，以其二人財產連帶│
│    │        │      │                          │              │抵償之、未扣案之門號│
│    │        │      │                          │              │Ｚ000000000│
│    │        │      │                          │              │號行動電話壹具（含SI│
│    │        │      │                          │              │M卡 壹枚）與趙博志連│
│    │        │      │                          │              │帶沒收，如全部或一部│
│    │        │      │                          │              │不能沒收時，與趙博志│
│    │        │      │                          │              │連帶追徵其價額。    │
│    │        │      │                          │              │                    │
│    │        ├───┼─────────────┤              ├──────────┤
│    │        │趙博志│(4)趙博志、何昱平基於共同販│              │趙博志共同販賣第三級│
│    │        │何昱平│  賣第三級毒品愷他命之犯意│              │毒品，處有期徒刑參年│
│    │        │      │  ，何昱平以其所有之門號09│              │。扣案之門號Ｏ九三六│
│    │        │      │  00000000號行動電話與陳勝│              │七八Ｏ四Ｏ四號行動電│
│    │        │      │  堂聯繫購買愷他命事宜，渠│              │話壹具（含ＳＩＭ卡壹│
│    │        │      │  等談妥以25000 元之價格交│              │枚）、分裝袋柒拾只、│
│    │        │      │  易100 公克愷他命，而於99│              │電子磅秤壹台均沒收；│
│    │        │      │  年12月31日晚上8 、9 時許│              │未扣案之販賣第三級毒│
│    │        │      │  ，何昱平偕同趙博志前往基│              │品所得新臺幣肆佰元與│
│    │        │      │  隆市○○路某鐵板燒店對面│              │何昱平連帶沒收，如全│
│    │        │      │  ，由陳勝堂交付25000 元、│              │部或一部不能沒收時，│
│    │        │      │  100 公克愷他命予何昱平，│              │以其二人財產連帶抵償│
│    │        │      │  隨後何昱平再交予趙博志對│              │之、未扣案之門號Ｏ九│
│    │        │      │  外販售。而張韋民於100 年│              │00000000號行│
│    │        │      │  1 月11日17、18時許，以其│              │動電話壹具（含SIM 卡│
│    │        │      │  所有之門號0000000000號行│              │壹枚）與何昱平連帶沒│
│    │        │      │  動電話與趙博志所有之門號│              │收，如全部或一部不能│
│    │        │      │  0000000000號行動電話聯絡│              │沒收時，與何昱平連帶│
│    │        │      │  交易愷他命，渠等約在基隆│              │追徵其價額。        │
│    │        │      │  市○○路球神撞球店樓下見│              │                    │
│    │        │      │  面，由趙博志販賣含袋重1 │              │何昱平共同販賣第三級│
│    │        │      │  公克400 元之愷他命予張韋│              │毒品，處有期徒刑伍年│
│    │        │      │  民1 次。                │              │陸月。扣案之門號Ｏ九│
│    │        │      │                          │              │00000000號行│
│    │        │      │                          │              │動電話壹具（含ＳＩＭ│
│    │        │      │                          │              │卡壹枚）、分裝袋柒拾│
│    │        │      │                          │              │只、電子磅秤壹台均沒│
│    │        │      │                          │              │收；未扣案之販賣第三│
│    │        │      │                          │              │級毒品所得新臺幣肆佰│
│    │        │      │                          │              │元與趙博志連帶沒收，│
│    │        │      │                          │              │如全部或一部不能沒收│
│    │        │      │                          │              │時，以其二人財產連帶│
│    │        │      │                          │              │抵償之、未扣案之門號│
│    │        │      │                          │              │Ｚ000000000│
│    │        │      │                          │              │號行動電話壹具（含SI│
│    │        │      │                          │              │M卡 壹枚）與趙博志連│
│    │        │      │                          │              │帶沒收，如全部或一部│
│    │        │      │                          │              │不能沒收時，與趙博志│
│    │        │      │                          │              │連帶追徵其價額。    │
│    │        │      │                          │              │                    │
│    │        ├───┼─────────────┤              ├──────────┤
│    │        │趙博志│(5)趙博志、何昱平基於共同販│              │趙博志共同販賣第三級│
│    │        │何昱平│  賣第三級毒品愷他命之犯意│              │毒品，處有期徒刑參年│
│    │        │      │  ，何昱平以其所有之門號09│              │。扣案之門號Ｏ九三六│
│    │        │      │  00000000號行動電話與陳勝│              │七八Ｏ四Ｏ四號行動電│
│    │        │      │  堂聯繫購買愷他命事宜，渠│              │話壹具（含ＳＩＭ卡壹│
│    │        │      │  等談妥以25000 元之價格交│              │枚）、分裝袋柒拾只、│
│    │        │      │  易100 公克愷他命，而於99│              │電子磅秤壹台均沒收；│
│    │        │      │  年12月31日晚上8 、9 時許│              │未扣案之販賣第三級毒│
│    │        │      │  ，何昱平偕同趙博志前往基│              │品所得新臺幣參佰元與│
│    │        │      │  隆市○○路某鐵板燒店對面│              │何昱平連帶沒收，如全│
│    │        │      │  ，由陳勝堂交付25000 元、│              │部或一部不能沒收時，│
│    │        │      │  100 公克愷他命予何昱平，│              │以其二人財產連帶抵償│
│    │        │      │  隨後何昱平再交予趙博志對│              │之、未扣案之門號Ｏ九│
│    │        │      │  外販售。而張韋民於100 年│              │00000000號行│
│    │        │      │  1 月19日下午某時許，以其│              │動電話壹具（含SIM 卡│
│    │        │      │  所有之門號0000000000號行│              │壹枚）與何昱平連帶沒│
│    │        │      │  動電話與趙博志所有之門號│              │收，如全部或一部不能│
│    │        │      │  0000000000號行動電話聯絡│              │沒收時，與何昱平連帶│
│    │        │      │  交易愷他命，渠等約在基隆│              │追徵其價額。        │
│    │        │      │  市一元堂飲料店附近見面，│              │                    │
│    │        │      │  由趙博志販賣含袋重1 公克│              │何昱平共同販賣第三級│
│    │        │      │  300 元之愷他命予張韋民1 │              │毒品，處有期徒刑伍年│
│    │        │      │  次。                    │              │陸月。扣案之門號Ｏ九│
│    │        │      │                          │              │00000000號行│
│    │        │      │                          │              │動電話壹具（含ＳＩＭ│
│    │        │      │                          │              │卡壹枚）、分裝袋柒拾│
│    │        │      │                          │              │只、電子磅秤壹台均沒│
│    │        │      │                          │              │收；未扣案之販賣第三│
│    │        │      │                          │              │級毒品所得新臺幣參佰│
│    │        │      │                          │              │元與趙博志連帶沒收，│
│    │        │      │                          │              │如全部或一部不能沒收│
│    │        │      │                          │              │時，以其二人財產連帶│
│    │        │      │                          │              │抵償之、未扣案之門號│
│    │        │      │                          │              │Ｚ000000000│
│    │        │      │                          │              │號行動電話壹具（含SI│
│    │        │      │                          │              │M卡 壹枚）與趙博志連│
│    │        │      │                          │              │帶沒收，如全部或一部│
│    │        │      │                          │              │不能沒收時，與趙博志│
│    │        │      │                          │              │連帶追徵其價額。    │
│    │        │      │                          │              │                    │
│    │        ├───┼─────────────┤              ├──────────┤
│    │        │趙博志│(6)趙博志於100年1月23日以其│              │趙博志販賣第三級毒品│
│    │        │      │  所有之門號0000000000號行│              │，處有期徒刑壹年陸月│
│    │        │      │  動電話與林均翰聯繫購買愷│              │。扣案之第三級毒品愷│
│    │        │      │  他命事宜，而自林均翰處購│              │他命貳拾捌包（驗餘淨│
│    │        │      │  得15公克3800元愷他命後，│              │重合計拾點陸貳壹柒公│
│    │        │      │  張韋民於100年1月24日18時│              │克）、門號Ｏ九三六七│
│    │        │      │  許，以其所有之0000000000│              │八Ｏ四Ｏ四號、Ｏ九八│
│    │        │      │  號行動電話與趙博志所有之│              │0000000號行動│
│    │        │      │  0000000000行動電話聯絡交│              │電話各壹具（各含ＳＩ│
│    │        │      │  易愷他命事宜，渠等約在基│              │Ｍ卡壹枚）、分裝袋柒│
│    │        │      │  隆市○○路佳樂迪KTV 樓下│              │拾只、電子磅秤壹台均│
│    │        │      │  見面，趙博志即取自林均翰│              │沒收；未扣案之販賣第│
│    │        │      │  處購得之愷他命，以含袋重│              │三級毒品所得新臺幣貳│
│    │        │      │  0.6公克200元之價格販賣予│              │佰元沒收，如全部或一│
│    │        │      │  張韋民1次。             │              │部不能沒收時，以其財│
│    │        │      │                          │              │產抵償之。          │
│    │        │      │                          │              │                    │
│    │        │      │                          │              │                    │
│    │        │      │                          │              │                    │
│    │        │      │                          │              │                    │
│    │        │      │                          │              │                    │
│    │        │      │                          │              │                    │
│    │        │      │                          │              │                    │
│    │        │      │                          │              │                    │
│    │        │      │                          │              │                    │
├──┼────┼───┼─────────────┼───────┼──────────┤
│ 7  │許博凱  │趙博志│(1)趙博志、何昱平基於共同販│1.被告趙博志於│趙博志共同販賣第三級│
│    │        │何昱平│  賣第三級毒品愷他命之犯意│偵查之自白（詳│毒品，處有期徒刑參年│
│    │        │      │  ，何昱平以其所有之門號09│99年度他字第11│。扣案之門號Ｏ九八八│
│    │        │      │  00000000號行動電話與陳勝│24號偵查卷第11│一九九四一八號行動電│
│    │        │      │  堂聯繫購買愷他命事宜，渠│2 、113頁）   │話壹具（含ＳＩＭ卡壹│
│    │        │      │  等談妥以25000 元之價格交│2.被告趙博志於│枚）、分裝袋柒拾只、│
│    │        │      │  易100 公克愷他命，而於99│本院之自白（詳│電子磅秤壹台均沒收；│
│    │        │      │  年12月31日晚上8 、9 時許│本院100年3月9 │未扣案之販賣第三級毒│
│    │        │      │  ，何昱平偕同趙博志前往基│日訊問筆錄、同│品所得新臺幣壹仟伍佰│
│    │        │      │  隆市○○路某鐵板燒店對面│年3 月22日準備│元與何昱平連帶沒收，│
│    │        │      │  ，由陳勝堂交付25000 元、│程序筆錄、100 │如全部或一部不能沒收│
│    │        │      │  100 公克愷他命予何昱平，│年5 月18日審判│時，以其二人財產連帶│
│    │        │      │  隨後何昱平再交予趙博志對│筆錄）        │抵償之、未扣案之門號│
│    │        │      │  外販售。而許博凱於100 年│3.被告何昱平於│Ｚ000000000│
│    │        │      │  1 月1 日18、19時許，先以│警詢之自白（詳│號行動電話壹具（含SI│
│    │        │      │  電話聯絡何昱平所有之門號│100 年度少連偵│M 卡壹枚）與何昱平連│
│    │        │      │  0000000000行動電話表示要│字第2 號偵查卷│帶沒收，如全部或一部│
│    │        │      │  購買愷他命，何昱平即通知│第21頁）      │不能沒收時，與何昱平│
│    │        │      │  趙博志，由趙博志以其所有│4.被告何昱平於│連帶追徵其價額。    │
│    │        │      │  之門號0000000000號行動電│偵查之自白（詳│                    │
│    │        │      │  話聯絡許博凱，隨後渠等約│100 年度少連偵│何昱平共同販賣第三級│
│    │        │      │  在基隆市○○○路6 號碼頭│字第2 號偵查卷│毒品，處有期徒刑伍年│
│    │        │      │  見面，趙博志即與何昱平前│第171、172頁、│陸月。扣案之門號Ｏ九│
│    │        │      │  往上揭6 號碼頭，推由趙博│99年度他字第11│00000000號行│
│    │        │      │  志交付含袋重5 公克愷他命│24號偵查卷第10│動電話壹具（含ＳＩＭ│
│    │        │      │  予許博凱，許博凱則交付15│9、110頁）    │卡壹枚）、分裝袋柒拾│
│    │        │      │  00元款項予趙博志。      │5.證人許博凱於│只、電子磅秤壹台均沒│
│    │        │      │                          │偵查之證詞（詳│收；未扣案之販賣第三│
│    │        │      │                          │100 年度少連偵│級毒品所得新臺幣壹仟│
│    │        │      │                          │字第2 號偵查卷│伍佰元與趙博志連帶沒│
│    │        │      │                          │第260、261頁）│收，如全部或一部不能│
│    │        │      │                          │              │沒收時，以其二人財產│
│    │        │      │                          │              │連帶抵償之、未扣案之│
│    │        │      │                          │              │門號00000000│
│    │        │      │                          │              │八Ｏ號行動電話壹具（│
│    │        │      │                          │              │含SI M卡壹枚）與趙博│
│    │        │      │                          │              │志連帶沒收，如全部或│
│    │        │      │                          │              │一部不能沒收時，與趙│
│    │        │      │                          │              │博志連帶追徵其價額。│
│    │        │      │                          │              │                    │
│    │        ├───┼─────────────┤              ├──────────┤
│    │        │趙博志│(2)趙博志、何昱平基於共同販│              │趙博志共同販賣第三級│
│    │        │何昱平│  賣第三級毒品愷他命之犯意│              │毒品，處有期徒刑參年│
│    │        │      │  ，何昱平以其所有之門號09│              │。扣案之門號Ｏ九八八│
│    │        │      │  00000000號行動電話與陳勝│              │一九九四一八號行動電│
│    │        │      │  堂聯繫購買愷他命事宜，渠│              │話壹具（含ＳＩＭ卡壹│
│    │        │      │  等談妥以25000 元之價格交│              │枚）、分裝袋柒拾只、│
│    │        │      │  易100 公克愷他命，而於99│              │電子磅秤壹台均沒收；│
│    │        │      │  年12月31日晚上8 、9 時許│              │未扣案之販賣第三級毒│
│    │        │      │  ，何昱平偕同趙博志前往基│              │品所得新臺幣壹仟伍佰│
│    │        │      │  隆市○○路某鐵板燒店對面│              │元與何昱平連帶沒收，│
│    │        │      │  ，由陳勝堂交付25000 元、│              │如全部或一部不能沒收│
│    │        │      │  100 公克愷他命予何昱平，│              │時，以其二人財產連帶│
│    │        │      │  隨後何昱平再交予趙博志對│              │抵償之、未扣案之門號│
│    │        │      │  外販售。而許博凱於100 年│              │Ｚ000000000│
│    │        │      │  1 月3 日或4 日某時，以電│              │號行動電話壹具（含SI│
│    │        │      │  話聯絡趙博志所有之門號09│              │M 卡壹枚）與何昱平連│
│    │        │      │  00000000號行動電話，表示│              │帶沒收，如全部或一部│
│    │        │      │  要購買愷他命，隨後渠等約│              │不能沒收時，與何昱平│
│    │        │      │  在基隆市○○○路6 號碼頭│              │連帶追徵其價額。    │
│    │        │      │  見面，由趙博志販賣含袋重│              │                    │
│    │        │      │  5 公克1500元愷他命予許博│              │何昱平共同販賣第三級│
│    │        │      │  凱1 次。                │              │毒品，處有期徒刑伍年│
│    │        │      │                          │              │陸月。扣案之門號Ｏ九│
│    │        │      │                          │              │00000000號行│
│    │        │      │                          │              │動電話壹具（含ＳＩＭ│
│    │        │      │                          │              │卡壹枚）、分裝袋柒拾│
│    │        │      │                          │              │只、電子磅秤壹台均沒│
│    │        │      │                          │              │收；未扣案之販賣第三│
│    │        │      │                          │              │級毒品所得新臺幣壹仟│
│    │        │      │                          │              │伍佰元與趙博志連帶沒│
│    │        │      │                          │              │收，如全部或一部不能│
│    │        │      │                          │              │沒收時，以其二人財產│
│    │        │      │                          │              │連帶抵償之、未扣案之│
│    │        │      │                          │              │門號00000000│
│    │        │      │                          │              │八Ｏ號行動電話壹具（│
│    │        │      │                          │              │含SI M卡壹枚）與趙博│
│    │        │      │                          │              │志連帶沒收，如全部或│
│    │        │      │                          │              │一部不能沒收時，與趙│
│    │        │      │                          │              │博志連帶追徵其價額。│
│    │        │      │                          │              │                    │
├──┼────┼───┼─────────────┼───────┼──────────┤
│ 8  │少年劉Ｏ│趙博志│趙博志、何昱平基於共同販賣│1.被告趙博志於│趙博志共同販賣第三級│
│    │Ｏ      │何昱平│第三級毒品愷他命之犯意，何│偵查之自白（詳│毒品，處有期徒刑參年│
│    │        │      │昱平以其所有之門號00000000│100 年度少連偵│。扣案之門號Ｏ九八九│
│    │        │      │80號行動電話與陳勝堂聯繫購│字第2 號偵查卷│五九二二四九號行動電│
│    │        │      │買愷他命事宜，渠等談妥以25│第172、191、24│話壹具（含ＳＩＭ卡壹│
│    │        │      │000 元之價格交易100 公克愷│3頁）         │枚）、分裝袋柒拾只、│
│    │        │      │他命，而於99年12月31日晚上│2.被告趙博志於│電子磅秤壹台均沒收；│
│    │        │      │8 、9 時許，何昱平偕同趙博│本院之自白（詳│未扣案之販賣第三級毒│
│    │        │      │志前往基隆市○○路某鐵板燒│本院100年3月9 │品所得新臺幣壹仟元與│
│    │        │      │店對面，由陳勝堂交付25000 │日訊問筆錄、同│何昱平連帶沒收，如全│
│    │        │      │元、100 公克愷他命予何昱平│年3 月22日準備│部或一部不能沒收時，│
│    │        │      │，隨後何昱平再交予趙博志對│程序筆錄、100 │以其二人財產連帶抵償│
│    │        │      │外販售。而少年劉ＯＯ於100 │年5 月18日審判│之、未扣案之門號Ｏ九│
│    │        │      │年1 月13 日23 時許，先以其│筆錄）        │00000000號行│
│    │        │      │所有之0000000000行動電話與│3.證人少年劉Ｏ│動電話壹具（含SIM 卡│
│    │        │      │何昱平所有之0000000000號行│Ｏ於偵查之證詞│壹枚）與何昱平連帶沒│
│    │        │      │動電話聯絡，因而透過何昱平│（詳100 年度少│收，如全部或一部不能│
│    │        │      │取得趙博志所有之0000000000│連偵字第2 號偵│沒收時，與何昱平連帶│
│    │        │      │號行動電話並與趙博志聯絡交│查卷第243 頁）│追徵其價額。        │
│    │        │      │易愷他命事宜，渠等約在趙博│4.被告何昱平所│                    │
│    │        │      │志上揭住處樓下見面，由趙博│有之門號098324│何昱平共同販賣第三級│
│    │        │      │志販賣含袋重2 公克1000元之│8780號行動電話│毒品，處有期徒刑伍年│
│    │        │      │愷他命予少年劉ＯＯ1 次。  │於100年1月13日│陸月。扣案之門號Ｏ九│
│    │        │      │                          │之通聯記錄（詳│八0000000號行│
│    │        │      │                          │99年度他字第11│動電話壹具（含ＳＩＭ│
│    │        │      │                          │24號偵查卷第12│卡壹枚）、分裝袋柒拾│
│    │        │      │                          │5、126頁）    │只、電子磅秤壹台均沒│
│    │        │      │                          │5.被告趙博志所│收；未扣案之販賣第三│
│    │        │      │                          │有之門號098959│級毒品所得新臺幣壹仟│
│    │        │      │                          │2249號行動電話│元與趙博志連帶沒收，│
│    │        │      │                          │於100 年1 月13│如全部或一部不能沒收│
│    │        │      │                          │日之通聯記錄（│時，以其二人財產連帶│
│    │        │      │                          │詳99年度他字第│抵償之、未扣案之門號│
│    │        │      │                          │1124號偵查卷第│Ｚ000000000│
│    │        │      │                          │142、143 頁） │號行動電話壹具（含SI│
│    │        │      │                          │              │M 卡壹枚）與趙博志連│
│    │        │      │                          │              │帶沒收，如全部或一部│
│    │        │      │                          │              │不能沒收時，與趙博志│
│    │        │      │                          │              │連帶追徵其價額。    │
├──┼────┼───┼─────────────┼───────┼──────────┤
│ 9  │少年聶Ｏ│趙博志│(1)少年聶ＯＯ於99年12月某日│1.被告趙博志於│趙博志販賣第三級毒品│
│    │Ｏ      │      │  ，以其所有之0000000000號│警詢之自白（詳│，共貳罪，各處有期徒│
│    │        │      │  行動電話與趙博志所有之09│100 年度少連偵│刑參年。上開各罪扣案│
│    │        │      │  00000000號行動電話聯絡交│字第2 號偵查卷│之門號0000000│
│    │        │      │  易愷他命事宜，渠等分別約│第11、12頁）  │四一八號行動電話壹具│
│    │        │      │  在基隆市○○路球神撞球店│2.被告趙博志於│（含ＳＩＭ卡壹枚）、│
│    │        │      │  廁所內、樓下，由趙博志分│偵查之自白（詳│分裝袋柒拾只、電子磅│
│    │        │      │  別販賣含袋重1 公克300 元│99年度他字第11│秤壹台均沒收；未扣案│
│    │        │      │  之愷他命予少年聶ＯＯ各1 │24號偵查卷第11│之販賣第三級毒品所得│
│    │        │      │  次（合計2 次）。        │5頁）         │合計新臺幣陸佰元沒收│
│    │        │      │                          │3.被告趙博志於│，如全部或一部不能沒│
│    │        │      │                          │本院之自白（詳│收時，以其財產抵償之│
│    │        │      │                          │本院100年3月9 │。                  │
│    │        │      │                          │日訊問筆錄、同│                    │
│    │        │      │                          │年3 月22日準備│                    │
│    │        │      │                          │程序筆錄、同年│                    │
│    │        │      │                          │5月18日、同年6│                    │
│    │        │      │                          │月14日審判筆錄│                    │
│    │        │      │                          │）            │                    │
│    │        │      │                          │4.證人少年聶Ｏ│                    │
│    │        ├───┼─────────────┤Ｏ於警詢之證詞├──────────┤
│    │        │趙博志│(2)少年聶ＯＯ於上開編號(1)所│（詳99年度他字│趙博志販賣第三級毒品│
│    │        │      │  示時間之翌日某時，以其所│第1124號偵查卷│，共貳罪，各處有期徒│
│    │        │      │  有之上揭行動電話與趙博志│第100、101頁）│刑參年。上開各罪扣案│
│    │        │      │  所有之0000000000號行動電│5.證人少年聶Ｏ│之門號0000000│
│    │        │      │  話聯絡交易愷他命事宜，渠│Ｏ於偵查之證詞│四一八號行動電話壹具│
│    │        │      │  等分別約在基隆廟口附近、│（詳99年度他字│（含ＳＩＭ卡壹枚）、│
│    │        │      │  趙博志之上揭住處樓下，由│第1124號偵查卷│分裝袋柒拾只、電子磅│
│    │        │      │  趙博志分別販賣含袋重1 公│第103至105頁）│秤壹台均沒收；未扣案│
│    │        │      │  克200 元之愷他命予少年聶│              │之販賣第三級毒品所得│
│    │        │      │  ＯＯ各1 次（合計2 次）。│              │合計新臺幣肆佰元沒收│
│    │        │      │                          │              │，如全部或一部不能沒│
│    │        │      │                          │              │收時，以其財產抵償之│
│    │        │      │                          │              │。                  │
│    │        ├───┼─────────────┤              ├──────────┤
│    │        │趙博志│(3)少年聶ＯＯ於上開編號(2)所│              │趙博志販賣第三級毒品│
│    │        │      │  示時間之翌日某時，以其所│              │，處有期徒刑參年。扣│
│    │        │      │  有之上揭行動電話與趙博志│              │案之門號Ｏ九八八一九│
│    │        │      │  所有之0000000000號行動電│              │九四一八號行動電話壹│
│    │        │      │  話聯絡交易愷他命事宜，渠│              │具（含ＳＩＭ卡壹枚）│
│    │        │      │  等約在基隆市○○路球神撞│              │、分裝袋柒拾只、電子│
│    │        │      │  球店廁所內，由趙博志販賣│              │磅秤壹台均沒收；未扣│
│    │        │      │  含袋重1 公克300 元之愷他│              │案之販賣第三級毒品所│
│    │        │      │  命予少年聶ＯＯ。        │              │得合計新臺幣參佰元沒│
│    │        │      │                          │              │收，如全部或一部不能│
│    │        │      │                          │              │沒收時，以其財產抵償│
│    │        │      │                          │              │之。                │
│    │        ├───┼─────────────┤              ├──────────┤
│    │        │趙博志│(4)少年聶ＯＯ於上開編號(2)所│              │趙博志販賣第三級毒品│
│    │        │      │  示時間之後3 日某時，以其│              │，處有期徒刑參年。扣│
│    │        │      │  所有之上揭行動電話與趙博│              │案之門號Ｏ九八八一九│
│    │        │      │  志所有之0000000000號行動│              │九四一八號行動電話壹│
│    │        │      │  電話聯絡交易愷他命事宜，│              │具（含ＳＩＭ卡壹枚）│
│    │        │      │  渠等約在基隆市○○路球神│              │、分裝袋柒拾只、電子│
│    │        │      │  撞球店廁所內，由趙博志販│              │磅秤壹台均沒收；未扣│
│    │        │      │  賣含袋重0.6 公克200 元之│              │案之販賣第三級毒品所│
│    │        │      │  愷他命予少年聶ＯＯ。    │              │得合計新臺幣貳佰元沒│
│    │        │      │                          │              │收，如全部或一部不能│
│    │        │      │                          │              │沒收時，以其財產抵償│
│    │        │      │                          │              │之。                │
│    │        ├───┼─────────────┤              ├──────────┤
│    │        │趙博志│(5)趙博志於99年12月中旬連續│              │趙博志販賣第三級毒品│
│    │        │      │  2 日以其所有之門號098959│              │，處有期徒刑壹年陸月│
│    │        │      │  2249號行動電話與林均翰聯│              │。扣案之門號Ｏ九八八│
│    │        │      │  繫購買愷他命事宜，而自林│              │一九九四一八號、Ｏ九│
│    │        │      │  均翰處各購得10公克3000元│              │八0000000號行│
│    │        │      │  愷他命2 次後，少年聶ＯＯ│              │動電話各壹具（各含Ｓ│
│    │        │      │  於99年12月中旬某日，以其│              │ＩＭ卡壹枚）、分裝袋│
│    │        │      │  上揭行動電話與趙博志所有│              │柒拾只、電子磅秤壹台│
│    │        │      │  之門號0000000000號行動電│              │均沒收；未扣案之販賣│
│    │        │      │  話聯絡交易愷他命事宜，渠│              │第三級毒品所得新臺幣│
│    │        │      │  等約在基隆市○○路球神撞│              │貳佰元沒收，如全部或│
│    │        │      │  球店內，由趙博志取自林均│              │一部不能沒收時，以其│
│    │        │      │  翰處購得之愷他命，以含袋│              │財產抵償之。        │
│    │        │      │  重0.6 公克200 元之價格販│              │                    │
│    │        │      │  賣予少年聶ＯＯ。        │              │                    │
│    │        ├───┼─────────────┤              ├──────────┤
│    │        │趙博志│(6)趙博志、何昱平基於共同販│              │趙博志共同販賣第三級│
│    │        │何昱平│  賣第三級毒品愷他命之犯意│              │毒品，處有期徒刑參年│
│    │        │      │  ，何昱平以其所有之門號09│              │。扣案之門號Ｏ九八八│
│    │        │      │  00000000號行動電話與陳勝│              │一九九四一八號行動電│
│    │        │      │  堂聯繫購買愷他命事宜，渠│              │話壹具（含ＳＩＭ卡壹│
│    │        │      │  等談妥以25000 元之價格交│              │枚）、分裝袋柒拾只、│
│    │        │      │  易100 公克愷他命，而於99│              │電子磅秤壹台均沒收；│
│    │        │      │  年12月31日晚上8 、9 時許│              │未扣案之販賣第三級毒│
│    │        │      │  ，何昱平偕同趙博志前往基│              │品所得新臺幣參佰元與│
│    │        │      │  隆市○○路某鐵板燒店對面│              │何昱平連帶沒收，如全│
│    │        │      │  ，由陳勝堂交付25000 元、│              │部或一部不能沒收時，│
│    │        │      │  100 公克愷他命予何昱平，│              │以其二人財產連帶抵償│
│    │        │      │  隨後何昱平再交予趙博志對│              │之、未扣案之門號Ｏ九│
│    │        │      │  外販售。而少年聶ＯＯ於10│              │00000000號行│
│    │        │      │  0 年1 月初某日，以其上揭│              │動電話壹具（含SIM 卡│
│    │        │      │  行動電話與趙博志所有之09│              │壹枚）與何昱平連帶沒│
│    │        │      │  00000000號行動電話聯絡交│              │收，如全部或一部不能│
│    │        │      │  易愷他命事宜，渠等約在基│              │沒收時，與何昱平連帶│
│    │        │      │  隆市○○路球神撞球店內，│              │追徵其價額。        │
│    │        │      │  由趙博志販賣含袋重1 公克│              │                    │
│    │        │      │  300 元之愷他命予少年聶Ｏ│              │何昱平共同販賣第三級│
│    │        │      │  Ｏ1 次。                │              │毒品，處有期徒刑伍年│
│    │        │      │                          │              │陸月。扣案之門號Ｏ九│
│    │        │      │                          │              │00000000號行│
│    │        │      │                          │              │動電話壹具（含ＳＩＭ│
│    │        │      │                          │              │卡壹枚）、分裝袋柒拾│
│    │        │      │                          │              │只、電子磅秤壹台均沒│
│    │        │      │                          │              │收；未扣案之販賣第三│
│    │        │      │                          │              │級毒品所得新臺幣參佰│
│    │        │      │                          │              │元與趙博志連帶沒收，│
│    │        │      │                          │              │如全部或一部不能沒收│
│    │        │      │                          │              │時，以其二人財產連帶│
│    │        │      │                          │              │抵償之、未扣案之門號│
│    │        │      │                          │              │Ｚ000000000│
│    │        │      │                          │              │號行動電話壹具（含SI│
│    │        │      │                          │              │M 卡壹枚）與趙博志連│
│    │        │      │                          │              │帶沒收，如全部或一部│
│    │        │      │                          │              │不能沒收時，與趙博志│
│    │        │      │                          │              │連帶追徵其價額。    │
│    │        │      │                          │              │                    │
│    │        ├───┼─────────────┤              ├──────────┤
│    │        │趙博志│(7)趙博志、何昱平基於共同販│              │趙博志共同販賣第三級│
│    │        │何昱平│  賣第三級毒品愷他命之犯意│              │毒品，處有期徒刑參年│
│    │        │      │  ，何昱平以其所有之門號09│              │。扣案之門號Ｏ九八八│
│    │        │      │  00000000號行動電話與陳勝│              │一九九四一八號行動電│
│    │        │      │  堂聯繫購買愷他命事宜，渠│              │話壹具（含ＳＩＭ卡壹│
│    │        │      │  等談妥以25000 元之價格交│              │枚）、分裝袋柒拾只、│
│    │        │      │  易100 公克愷他命，而於99│              │電子磅秤壹台均沒收；│
│    │        │      │  年12月31日晚上8 、9 時許│              │未扣案之販賣第三級毒│
│    │        │      │  ，何昱平偕同趙博志前往基│              │品所得新臺幣參佰元與│
│    │        │      │  隆市○○路某鐵板燒店對面│              │何昱平連帶沒收，如全│
│    │        │      │  ，由陳勝堂交付25000 元、│              │部或一部不能沒收時，│
│    │        │      │  100 公克愷他命予何昱平，│              │以其二人財產連帶抵償│
│    │        │      │  隨後何昱平再交予趙博志對│              │之、未扣案之門號Ｏ九│
│    │        │      │  外販售。而少年聶ＯＯ於10│              │00000000號行│
│    │        │      │  0 年1 月15日某時，以其上│              │動電話壹具（含SIM 卡│
│    │        │      │  揭行動電話與趙博志所有之│              │壹枚）與何昱平連帶沒│
│    │        │      │  0000000000號行動電話聯絡│              │收，如全部或一部不能│
│    │        │      │  交易愷他命事宜，渠等約在│              │沒收時，與何昱平連帶│
│    │        │      │  基隆市○○路球神撞球店內│              │追徵其價額。        │
│    │        │      │  ，由趙博志販賣含袋重1 公│              │                    │
│    │        │      │  克300 元之愷他命予少年聶│              │何昱平共同販賣第三級│
│    │        │      │  ＯＯ1 次。              │              │毒品，處有期徒刑伍年│
│    │        │      │                          │              │陸月。扣案之門號Ｏ九│
│    │        │      │                          │              │00000000號行│
│    │        │      │                          │              │動電話壹具（含ＳＩＭ│
│    │        │      │                          │              │卡壹枚）、分裝袋柒拾│
│    │        │      │                          │              │只、電子磅秤壹台均沒│
│    │        │      │                          │              │收；未扣案之販賣第三│
│    │        │      │                          │              │級毒品所得新臺幣參佰│
│    │        │      │                          │              │元與趙博志連帶沒收，│
│    │        │      │                          │              │如全部或一部不能沒收│
│    │        │      │                          │              │時，以其二人財產連帶│
│    │        │      │                          │              │抵償之、未扣案之門號│
│    │        │      │                          │              │Ｚ000000000│
│    │        │      │                          │              │號行動電話壹具（含SI│
│    │        │      │                          │              │M卡 壹枚）與趙博志連│
│    │        │      │                          │              │帶沒收，如全部或一部│
│    │        │      │                          │              │不能沒收時，與趙博志│
│    │        │      │                          │              │連帶追徵其價額。    │
│    │        │      │                          │              │                    │
├──┼────┼───┼─────────────┼───────┼──────────┤
│ 10 │少年蔡Ｏ│趙博志│(1)少年蔡ＯＯ於99年12月初某│1.被告趙博志於│趙博志販賣第三級毒品│
│    │Ｏ      │      │  日，在基隆市○○路球神撞│警詢之自白（詳│，處有期徒刑參年。扣│
│    │        │      │  球店內遇見趙博志，當場向│100 年度少連偵│案之分裝袋柒拾只、電│
│    │        │      │  趙博志購買含袋重0.6 公克│字第2 號偵查卷│子磅秤壹台均沒收；未│
│    │        │      │  150 元之愷他命1 次。    │第12頁）      │扣案之販賣第三級毒品│
│    │        │      │                          │2.被告趙博志於│所得合計新臺幣壹佰伍│
│    │        │      │                          │偵查之自白（詳│拾元沒收，如全部或一│
│    │        │      │                          │100 年度少連偵│部不能沒收時，以其財│
│    │        │      │                          │字第2 號偵查卷│產抵償之。          │
│    │        │      │                          │第184 、185 頁│                    │
│    │        │      │                          │）            │                    │
│    │        │      │                          │3.被告趙博志於│                    │
│    │        │      │                          │本院審理時之自│                    │
│    │        ├───┼─────────────┤白（詳本院100 ├──────────┤
│    │        │趙博志│(2)少年蔡ＯＯ於99年12月底某│年3 月9 日訊問│趙博志販賣第三級毒品│
│    │        │      │  日，在基隆市○○路球神撞│筆錄、同年3 月│，處有期徒刑參年。扣│
│    │        │      │  球店內遇見趙博志，當場向│22 日 準備程序│案之分裝袋柒拾只、電│
│    │        │      │  趙博志購買含袋重1 公克  │筆錄、同年5 月│子磅秤壹台均沒收；未│
│    │        │      │  300 元之愷他命1 次。    │18日審判筆錄）│扣案之販賣第三級毒品│
│    │        │      │                          │4.證人少年蔡Ｏ│所得合計新臺幣參佰元│
│    │        │      │                          │Ｏ於偵查之證詞│沒收，如全部或一部不│
│    │        │      │                          │（詳100 年度少│能沒收時，以其財產抵│
│    │        │      │                          │連偵字第2 號偵│償之。              │
│    │        │      │                          │查卷第185頁） │                    │
│    │        │      │                          │              │                    │
├──┼────┼───┼─────────────┼───────┼──────────┤
│ 11 │少年林Ｏ│趙博志│(1)趙博志於99年12月中旬連續│1.被告趙博志於│趙博志販賣第三級毒品│
│    │Ｏ      │      │  2 日以其所有之門號098959│警詢之自白（詳│，處有期徒刑壹年陸月│
│    │        │      │  2249號行動電話與林均翰聯│100 年度少連偵│。扣案之門號Ｏ九八八│
│    │        │      │  繫購買愷他命事宜，而自林│字第2 號偵查卷│一九九四一八號、Ｏ九│
│    │        │      │  均翰處各購得10公克3000元│第12頁）      │八0000000號行│
│    │        │      │  愷他命2 次後，少年林ＯＯ│2.被告趙博志於│動電話各壹具（各含Ｓ│
│    │        │      │  於99年12月中旬某日，以其│偵查之自白（詳│ＩＭ卡壹枚）、分裝袋│
│    │        │      │  所有之門號0000000000號行│99年度他字第11│柒拾只、電子磅秤壹台│
│    │        │      │  動電話與趙博志所有之門號│24號偵查卷第11│均沒收；未扣案之販賣│
│    │        │      │  0000000000號行動電話聯絡│5頁、100年度少│第三級毒品所得新臺幣│
│    │        │      │  交易愷他命事宜，渠等約在│連偵字第2 號偵│參佰元沒收，如全部或│
│    │        │      │  基隆市○○路球神撞球店內│查卷第246頁） │一部不能沒收時，以其│
│    │        │      │  見面，趙博志取自林均翰處│3.被告趙博志於│財產抵償之。        │
│    │        │      │  購得之愷他命，以含袋重1 │本院之自白（詳│                    │
│    │        │      │  公克300 元之價格販賣予少│本院100年3月9 │                    │
│    │        │      │  年林ＯＯ。              │日訊問筆錄、同│                    │
│    │        │      │                          │年3 月22日準備│                    │
│    │        │      │                          │程序筆錄、100 │                    │
│    │        │      │                          │年5 月18日審判│                    │
│    │        ├───┼─────────────┤筆錄）        ├──────────┤
│    │        │趙博志│(2)趙博志於99年12月中旬連續│4.證人少年林Ｏ│趙博志販賣第三級毒品│
│    │        │      │  2 日以其所有之門號098959│Ｏ於偵查之證詞│，處有期徒刑壹年陸月│
│    │        │      │  2249號行動電話與林均翰聯│（詳99年度他字│。扣案之門號Ｏ九八八│
│    │        │      │  繫購買愷他命事宜，而自林│第1124號偵查卷│一九九四一八號、Ｏ九│
│    │        │      │  均翰處各購得10公克3000元│第79、80頁）  │八0000000號行│
│    │        │      │  愷他命2 次後，少年林ＯＯ│              │動電話各壹具（各含Ｓ│
│    │        │      │  於99年12月中旬某日，以其│              │ＩＭ卡壹枚）、分裝袋│
│    │        │      │  所有上揭行動電話與趙博志│              │柒拾只、電子磅秤壹台│
│    │        │      │  所有之門號0000000000號行│              │均沒收；未扣案之販賣│
│    │        │      │  動電話聯絡，渠等約在基隆│              │第三級毒品所得新臺幣│
│    │        │      │  市一元堂飲料店附近，趙博│              │壹佰元沒收，如全部或│
│    │        │      │  志取自林均翰處購得之愷他│              │一部不能沒收時，以其│
│    │        │      │  命，以含袋重0.6 公克300 │              │財產抵償之。        │
│    │        │      │  元之價格販賣予少年林ＯＯ│              │                    │
│    │        │      │  ，惟少年林ＯＯ僅交付100 │              │                    │
│    │        │      │  元價款予趙博志，尚欠趙博│              │                    │
│    │        │      │  志200 元之購毒款項。    │              │                    │
│    │        ├───┼─────────────┤              ├──────────┤
│    │        │趙博志│(3)趙博志、何昱平基於共同販│              │趙博志共同販賣第三級│
│    │        │何昱平│  賣第三級毒品愷他命之犯意│              │毒品，處有期徒刑參年│
│    │        │      │  ，何昱平以其所有之門號09│              │。扣案之門號Ｏ九八八│
│    │        │      │  00000000號行動電話與陳勝│              │一九九四一八號行動電│
│    │        │      │  堂聯繫購買愷他命事宜，渠│              │話壹具（含ＳＩＭ卡壹│
│    │        │      │  等談妥以25000 元之價格交│              │枚）、分裝袋柒拾只、│
│    │        │      │  易100 公克愷他命，而於99│              │電子磅秤壹台均沒收；│
│    │        │      │  年12月31日晚上8 、9 時許│              │未扣案之販賣第三級毒│
│    │        │      │  ，何昱平偕同趙博志前往基│              │品所得新臺幣參佰元與│
│    │        │      │  隆市○○路某鐵板燒店對面│              │何昱平連帶沒收，如全│
│    │        │      │  ，由陳勝堂交付25000 元、│              │部或一部不能沒收時，│
│    │        │      │  100 公克愷他命予何昱平，│              │以其二人財產連帶抵償│
│    │        │      │  隨後何昱平再交予趙博志對│              │之、未扣案之門號Ｏ九│
│    │        │      │  外販售。而少年林ＯＯ於10│              │00000000號行│
│    │        │      │  0 年1 月17日某時，以其所│              │動電話壹具（含SIM 卡│
│    │        │      │  使用之上揭行動電話與趙博│              │壹枚）與何昱平連帶沒│
│    │        │      │  志所有之門號0000000000號│              │收，如全部或一部不能│
│    │        │      │  行動電話聯絡後，在趙博志│              │沒收時，與何昱平連帶│
│    │        │      │  上揭住處樓下，由趙博志以│              │追徵其價額。        │
│    │        │      │  含袋重1 公克300 元之價格│              │                    │
│    │        │      │  販賣愷他命予少年林ＯＯ。│              │何昱平共同販賣第三級│
│    │        │      │                          │              │毒品，處有期徒刑伍年│
│    │        │      │                          │              │陸月。扣案之門號Ｏ九│
│    │        │      │                          │              │00000000號行│
│    │        │      │                          │              │動電話壹具（含ＳＩＭ│
│    │        │      │                          │              │卡壹枚）、分裝袋柒拾│
│    │        │      │                          │              │只、電子磅秤壹台均沒│
│    │        │      │                          │              │收；未扣案之販賣第三│
│    │        │      │                          │              │級毒品所得新臺幣參佰│
│    │        │      │                          │              │元與趙博志連帶沒收，│
│    │        │      │                          │              │如全部或一部不能沒收│
│    │        │      │                          │              │時，以其二人財產連帶│
│    │        │      │                          │              │抵償之、未扣案之門號│
│    │        │      │                          │              │Ｚ000000000│
│    │        │      │                          │              │號行動電話壹具（含SI│
│    │        │      │                          │              │M卡 壹枚）與趙博志連│
│    │        │      │                          │              │帶沒收，如全部或一部│
│    │        │      │                          │              │不能沒收時，與趙博志│
│    │        │      │                          │              │連帶追徵其價額。    │
│    │        │      │                          │              │                    │
├──┼────┼───┼─────────────┼───────┼──────────┤
│ 12 │徐姓少年│趙博志│趙博志於99年12月中旬連續2 │1.被告趙博志於│趙博志販賣第三級毒品│
│    │        │      │日以其所有之門號0000000000│警詢之自白（詳│，處有期徒刑壹年陸月│
│    │        │      │號行動電話與林均翰聯繫購買│100 年度少連偵│。扣案之門號Ｏ九八九│
│    │        │      │愷他命事宜，而自林均翰處各│字第2 號偵查卷│五九二二四九號行動電│
│    │        │      │購得10公克3000元愷他命2 次│第13頁）      │話壹具（含ＳＩＭ卡壹│
│    │        │      │後，少年徐ＯＯ於99年12月20│2.被告趙博志於│枚）、分裝袋柒拾只、│
│    │        │      │日後隔數日，在基隆市○○路│偵查之自白（詳│電子磅秤壹台均沒收；│
│    │        │      │球神撞球店遇見趙博志，渠等│100 年度少連偵│未扣案之販賣第三級毒│
│    │        │      │即在該店廁所內，趙博志取自│字第2 號偵查卷│品所得新臺幣貳佰元沒│
│    │        │      │林均翰處購得之愷他命，以含│第187、188頁）│收，如全部或一部不能│
│    │        │      │袋重0.6公克200元之價格販賣│3.被告趙博志於│沒收時，以其財產抵償│
│    │        │      │予少年徐ＯＯ。            │本院之自白（詳│之。                │
│    │        │      │                          │本院100年3月9 │                    │
│    │        │      │                          │日訊問筆錄、同│                    │
│    │        │      │                          │年3 月22日準備│                    │
│    │        │      │                          │程序筆錄、100 │                    │
│    │        │      │                          │年5 月18日審判│                    │
│    │        │      │                          │筆錄）        │                    │
│    │        │      │                          │4.證人少年徐Ｏ│                    │
│    │        │      │                          │Ｏ於偵查之證詞│                    │
│    │        │      │                          │（詳100 年度少│                    │
│    │        │      │                          │連偵字第2 號偵│                    │
│    │        │      │                          │查卷第187、188│                    │
│    │        │      │                          │頁）          │                    │
│    │        │      │                          │              │                    │
├──┼────┼───┼─────────────┼───────┼──────────┤
│ 13 │林姓少年│趙博志│(1)少年林ＯＯ於99年6 、7 月│1.被告趙博志於│趙博志販賣第三級毒品│
│    │        │      │  至12月31日間某日，以其所│警詢之自白（詳│，處有期徒刑參年。扣│
│    │        │      │  使用之門號0000000000號行│100 年度少連偵│案之門號Ｏ九三六七八│
│    │        │      │  動電話與趙博志所有之門號│字第2 號偵查卷│Ｏ四Ｏ四號行動電話壹│
│    │        │      │  0000000000號行動電話聯絡│第13、14頁）  │具（含ＳＩＭ卡壹枚）│
│    │        │      │  交易愷他命事宜，渠等約在│2.被告趙博志於│、分裝袋柒拾只、電子│
│    │        │      │  趙博志上揭住處樓下，由趙│偵查之自白（詳│磅秤壹台均沒收；未扣│
│    │        │      │  博志以含袋重3 公克1000元│99年度他字第11│案之販賣第三級毒品所│
│    │        │      │  之價格販賣愷他命予少年林│24號偵查卷第11│得合計新臺幣壹仟元沒│
│    │        │      │  ＯＯ。                  │7頁、100年度少│收，如全部或一部不能│
│    │        │      │                          │連偵字第2號偵 │沒收時，以其財產抵償│
│    │        │      │                          │查卷第246頁） │之。                │
│    │        │      │                          │3.被告趙博志於│                    │
│    │        ├───┼─────────────┤本院之自白（詳├──────────┤
│    │        │趙博志│(2)趙博志、何昱平基於共同販│本院100年3月9 │趙博志共同販賣第三級│
│    │        │何昱平│  賣第三級毒品愷他命之犯意│日訊問筆錄、同│毒品，處有期徒刑參年│
│    │        │      │  ，何昱平以其所有之門號09│年3 月22日準備│。扣案之門號Ｏ九三六│
│    │        │      │  00000000號行動電話與陳勝│程序筆錄、同年│七八Ｏ四Ｏ四號行動電│
│    │        │      │  堂聯繫購買愷他命事宜，渠│4月12日、同年5│話壹具（含ＳＩＭ卡壹│
│    │        │      │  等談妥以25000 元之價格交│月18日審判筆錄│枚）、分裝袋柒拾只、│
│    │        │      │  易100 公克愷他命，而於99│）            │電子磅秤壹台均沒收；│
│    │        │      │  年12月31日晚上8 、9 時許│4.證人少年林Ｏ│未扣案之販賣第三級毒│
│    │        │      │  ，何昱平偕同趙博志前往基│Ｏ於警詢之證詞│品所得新臺幣參佰元與│
│    │        │      │  隆市○○路某鐵板燒店對面│（詳99年度他字│何昱平連帶沒收，如全│
│    │        │      │  ，由陳勝堂交付25000 元、│第1124號偵查卷│部或一部不能沒收時，│
│    │        │      │  100 公克愷他命予何昱平，│第43、44頁）  │以其二人財產連帶抵償│
│    │        │      │  隨後何昱平再交予趙博志對│5.證人少年林Ｏ│之、未扣案之門號Ｏ九│
│    │        │      │  外販售。而少年林ＯＯ於10│Ｏ於偵查之證詞│00000000號行│
│    │        │      │  0 年1 月1 日至1 月19日間│（詳99年度他字│動電話壹具（含SIM 卡│
│    │        │      │  某日，以其所使用之上揭門│第1124號偵查卷│壹枚）與何昱平連帶沒│
│    │        │      │  號與趙博志所有之門號0936│第56頁）      │收，如全部或一部不能│
│    │        │      │  780404號行動電話聯絡交易│              │沒收時，與何昱平連帶│
│    │        │      │  愷他命事宜，渠等約在基隆│              │追徵其價額。        │
│    │        │      │  市○○路球神撞球店廁所內│              │                    │
│    │        │      │  ，由趙博志以含袋重1 公克│              │何昱平共同販賣第三級│
│    │        │      │  300 元之價格販賣愷他命予│              │毒品，處有期徒刑伍年│
│    │        │      │  少年林ＯＯ。            │              │陸月。扣案之門號Ｏ九│
│    │        │      │                          │              │00000000號行│
│    │        │      │                          │              │動電話壹具（含ＳＩＭ│
│    │        │      │                          │              │卡壹枚）、分裝袋柒拾│
│    │        │      │                          │              │只、電子磅秤壹台均沒│
│    │        │      │                          │              │收；未扣案之販賣第三│
│    │        │      │                          │              │級毒品所得新臺幣參佰│
│    │        │      │                          │              │元與趙博志連帶沒收，│
│    │        │      │                          │              │如全部或一部不能沒收│
│    │        │      │                          │              │時，以其二人財產連帶│
│    │        │      │                          │              │抵償之、未扣案之門號│
│    │        │      │                          │              │Ｚ000000000│
│    │        │      │                          │              │號行動電話壹具（含SI│
│    │        │      │                          │              │M 卡壹枚）與趙博志連│
│    │        │      │                          │              │帶沒收，如全部或一部│
│    │        │      │                          │              │不能沒收時，與趙博志│
│    │        │      │                          │              │連帶追徵其價額。    │
│    │        │      │                          │              │                    │
│    │        ├───┼─────────────┤              ├──────────┤
│    │        │趙博志│(3)趙博志、何昱平基於共同販│              │趙博志共同販賣第三級│
│    │        │何昱平│  賣第三級毒品愷他命之犯意│              │毒品，處有期徒刑參年│
│    │        │      │  ，何昱平以其所有之門號09│              │。扣案之門號Ｏ九三六│
│    │        │      │  00000000號行動電話與陳勝│              │七八Ｏ四Ｏ四號行動電│
│    │        │      │  堂聯繫購買愷他命事宜，渠│              │話壹具（含ＳＩＭ卡壹│
│    │        │      │  等談妥以25000 元之價格交│              │枚）、分裝袋柒拾只、│
│    │        │      │  易100 公克愷他命，而於99│              │電子磅秤壹台均沒收；│
│    │        │      │  年12月31日晚上8 、9 時許│              │未扣案之販賣第三級毒│
│    │        │      │  ，何昱平偕同趙博志前往基│              │品所得新臺幣陸佰元與│
│    │        │      │  隆市○○路某鐵板燒店對面│              │何昱平連帶沒收，如全│
│    │        │      │  ，由陳勝堂交付25000 元、│              │部或一部不能沒收時，│
│    │        │      │  100 公克愷他命予何昱平，│              │以其二人財產連帶抵償│
│    │        │      │  隨後何昱平再交予趙博志對│              │之、未扣案之門號Ｏ九│
│    │        │      │  外販售。而少年林ＯＯ於10│              │00000000號行│
│    │        │      │  0 年1 月1 日至1 月19日間│              │動電話壹具（含SIM 卡│
│    │        │      │  某日，以其所使用之上揭門│              │壹枚）與何昱平連帶沒│
│    │        │      │  號與趙博志所有之門號0936│              │收，如全部或一部不能│
│    │        │      │  780404號行動電話聯絡交易│              │沒收時，與何昱平連帶│
│    │        │      │  愷他命事宜，渠等約在少年│              │追徵其價額。        │
│    │        │      │  林ＯＯ位於基隆市○○路住│              │                    │
│    │        │      │  處，由趙博志以含袋重2 公│              │何昱平共同販賣第三級│
│    │        │      │  克600 元之價格販賣愷他命│              │毒品，處有期徒刑伍年│
│    │        │      │  予少年林ＯＯ。          │              │陸月。扣案之門號Ｏ九│
│    │        │      │                          │              │00000000號行│
│    │        │      │                          │              │動電話壹具（含ＳＩＭ│
│    │        │      │                          │              │卡壹枚）、分裝袋柒拾│
│    │        │      │                          │              │只、電子磅秤壹台均沒│
│    │        │      │                          │              │收；未扣案之販賣第三│
│    │        │      │                          │              │級毒品所得新臺幣陸佰│
│    │        │      │                          │              │元與趙博志連帶沒收，│
│    │        │      │                          │              │如全部或一部不能沒收│
│    │        │      │                          │              │時，以其二人財產連帶│
│    │        │      │                          │              │抵償之、未扣案之門號│
│    │        │      │                          │              │Ｚ000000000│
│    │        │      │                          │              │號行動電話壹具（含SI│
│    │        │      │                          │              │M卡 壹枚）與趙博志連│
│    │        │      │                          │              │帶沒收，如全部或一部│
│    │        │      │                          │              │不能沒收時，與趙博志│
│    │        │      │                          │              │連帶追徵其價額。    │
│    │        │      │                          │              │                    │
│    │        ├───┼─────────────┤              ├──────────┤
│    │        │趙博志│(4)趙博志、何昱平基於共同販│              │趙博志共同販賣第三級│
│    │        │何昱平│  賣第三級毒品愷他命之犯意│              │毒品，處有期徒刑參年│
│    │        │      │  ，何昱平以其所有之門號09│              │。扣案之門號Ｏ九三六│
│    │        │      │  00000000號行動電話與陳勝│              │七八Ｏ四Ｏ四號行動電│
│    │        │      │  堂聯繫購買愷他命事宜，渠│              │話壹具（含ＳＩＭ卡壹│
│    │        │      │  等談妥以25000 元之價格交│              │枚）、分裝袋柒拾只、│
│    │        │      │  易100 公克愷他命，而於99│              │電子磅秤壹台均沒收；│
│    │        │      │  年12月31日晚上8 、9 時許│              │未扣案之門號Ｏ九八三│
│    │        │      │  ，何昱平偕同趙博志前往基│              │二四八七八Ｏ號行動電│
│    │        │      │  隆市○○路某鐵板燒店對面│              │話壹具（含SIM 卡壹枚│
│    │        │      │  ，由陳勝堂交付25000 元、│              │）與何昱平連帶沒收，│
│    │        │      │  100 公克愷他命予何昱平，│              │如全部或一部不能沒收│
│    │        │      │  隨後何昱平再交予趙博志對│              │時，與何昱平連帶追徵│
│    │        │      │  外販售。而少年林ＯＯ於10│              │其價額。            │
│    │        │      │  0 年1 月20日23時許，以其│              │                    │
│    │        │      │  所使用之上揭門號與趙博志│              │何昱平共同販賣第三級│
│    │        │      │  所有之門號0000000000號行│              │毒品，處有期徒刑伍年│
│    │        │      │  動電話聯絡交易愷他命事宜│              │陸月。扣案之門號Ｏ九│
│    │        │      │  ，渠等約在趙博志上揭住處│              │00000000號行│
│    │        │      │  ，由趙博志以含袋重5 公克│              │動電話壹具（含ＳＩＭ│
│    │        │      │  1500元之價格販賣愷他命予│              │卡壹枚）、分裝袋柒拾│
│    │        │      │  少年林ＯＯ，惟該次尚未收│              │只、電子磅秤壹台均沒│
│    │        │      │  取販毒款項1500元。      │              │                    │
└──┴────┴───┴─────────────┴───────┴──────────┘
【附表二】趙博志轉讓第三級毒品愷他命
┌──┬────┬───┬────────────┬───────┬──────────┐
│編號│轉讓對象│轉讓人│      轉讓經過          │    證據      │   主文             │
├──┼────┼───┼────────────┼───────┼──────────┤
│ 1  │何昱平  │趙博志│(1)何昱平自99年10月中旬起│1.趙博志於偵查│趙博志成年人對未成年│
│    │        │      │  至同年12月中旬止、100 │中之自白（詳10│人轉讓第三級毒品，共│
│    │        │      │  年1 月1 日起至同年月14│0 年度少連偵字│拾貳罪，各處有期徒刑│
│    │        │      │  日止，以其所有之098324│第2 號偵查卷第│陸月。上開各罪扣案之│
│    │        │      │  8780號行動電話與趙博志│167、168、172 │門號00000000│
│    │        │      │  所有使用之0000000000號│頁、99年度他字│Ｏ四號行動電話壹具（│
│    │        │      │  行動電話聯絡，渠等約在│第1124號偵查卷│含ＳＩＭ卡壹枚）、分│
│    │        │      │  趙博志上揭住處、或何昱│第113頁）     │裝袋柒拾只、電子磅秤│
│    │        │      │  平上揭住處樓下見面，趙│2.趙博志於本院│壹台均沒收。        │
│    │        │      │  博志即無償轉讓以含袋重│之自白（詳本院│                    │
│    │        │      │  0.7 公克愷他命予何昱平│100 年3月9日訊│                    │
│    │        │      │  共5 次、或含袋重1 公克│問筆錄、同年3 │                    │
│    │        │      │  愷他命予何昱平共7 次（│月22日準備程序│                    │
│    │        │      │  以上共12次）。        │筆錄、同年5 月│                    │
│    │        │      │                        │              │                    │
│    │        ├───┼────────────┤10日、5 月18日├──────────┤
│    │        │趙博志│(2)趙博志於99年12月中旬連│、6月7日、6 月│趙博志轉讓第三級毒品│
│    │        │      │  續2 日以其所有之門號09│21日審判筆錄）│，共參罪，各處有期徒│
│    │        │      │  00000000號行動電話與林│3.何昱平於偵查│刑肆月。上開各罪扣案│
│    │        │      │  均翰聯繫購買愷他命事宜│中之證詞（詳10│之門號0000000│
│    │        │      │  ，而自林均翰處各購得10│0 年度少連偵字│四Ｏ四號、Ｏ九八九五│
│    │        │      │  公克3000元愷他命2 次後│第2 號偵查卷第│九二二四九號行動電話│
│    │        │      │  ，自斯時起至同年12月31│170、171頁）  │壹具（含ＳＩＭ卡壹枚│
│    │        │      │  日止，何昱平以其所有之│              │）、分裝袋柒拾只、電│
│    │        │      │  上揭門號電話與趙博志所│              │子磅秤壹台均沒收。  │
│    │        │      │  有使用之0000000000號行│              │                    │
│    │        │      │  動電話聯絡，渠等均約在│              │                    │
│    │        │      │  趙博志上揭住處見面，趙│              │                    │
│    │        │      │  博志即無償轉讓取自林均│              │                    │
│    │        │      │  翰處購入之愷他命1 公克│              │                    │
│    │        │      │  （含袋重）予何昱平共3 │              │                    │
│    │        │      │  次。                  │              │                    │
├──┼────┼───┼────────────┼───────┼──────────┤
│ 2  │林均翰  │趙博志│林均翰自99年12月10日起至│1.趙博志於警詢│趙博志轉讓第三級毒品│
│    │        │      │100 年1 月20日止，以其所│中之自白（詳10│，共伍罪，各處有期徒│
│    │        │      │有之上揭門號電話與趙博志│0 年度少連偵字│刑陸月。上開各罪扣案│
│    │        │      │所有使用之0000000000號行│第2 號偵查卷第│之門號0000000│
│    │        │      │動電話聯絡，渠等分別在基│13頁）        │二四九號行動電話壹具│
│    │        │      │隆市○○路球神撞球店廁所│2.趙博志於偵查│（含ＳＩＭ卡壹枚）、│
│    │        │      │、趙博志上揭住處樓下見面│之自白（詳100 │分裝袋柒拾只、電子磅│
│    │        │      │，趙博志即無償轉讓含袋重│年度少連偵字第│秤壹台均沒收。      │
│    │        │      │0.7 公克愷他命予林均翰共│2號偵查卷第175│                    │
│    │        │      │5 次。                  │頁、99年度他字│                    │
│    │        │      │                        │第1124號偵查卷│                    │
│    │        │      │                        │第116頁）     │                    │
│    │        │      │                        │3.趙博志於本院│                    │
│    │        │      │                        │之自白（詳本院│                    │
│    │        │      │                        │100年3月9日訊 │                    │
│    │        │      │                        │問筆錄、同年3 │                    │
│    │        │      │                        │月22日準備程序│                    │
│    │        │      │                        │筆錄、同年5 月│                    │
│    │        │      │                        │18日、6月7日、│                    │
│    │        │      │                        │6月21日審判筆 │                    │
│    │        │      │                        │錄）          │                    │
│    │        │      │                        │4.林均翰於警詢│                    │
│    │        │      │                        │中之證詞（詳10│                    │
│    │        │      │                        │0 年度少連偵字│                    │
│    │        │      │                        │第3 號偵查卷第│                    │
│    │        │      │                        │6頁）         │                    │
│    │        │      │                        │5.林均翰於偵查│                    │
│    │        │      │                        │中之證詞（詳10│                    │
│    │        │      │                        │0 年度少連偵字│                    │
│    │        │      │                        │第3 號偵查卷第│                    │
│    │        │      │                        │20頁、100 年度│                    │
│    │        │      │                        │少連偵字第2 號│                    │
│    │        │      │                        │偵查卷第174 、│                    │
│    │        │      │                        │175 頁）      │                    │
├──┼────┼───┼────────────┼───────┼──────────┤
│ 3  │少年聶Ｏ│趙博志│(1)少年聶ＯＯ於99年12月初│1.趙博志於警詢│趙博志轉讓第三級毒品│
│    │Ｏ      │      │  某日晚上某時，以其所有│中之自白（詳10│，處有期徒刑陸月。扣│
│    │        │      │  之門號0000000000號行動│0 年度少連偵字│案之門號Ｏ九八八一九│
│    │        │      │  電話與趙博志所有使用之│第2 號偵查卷第│九四一八號行動電話壹│
│    │        │      │  000000 0000 號行動電話│12頁）        │具（含ＳＩＭ卡壹枚）│
│    │        │      │  聯絡，渠等約在基隆市一│2.趙博志於偵查│、分裝袋柒拾只、電子│
│    │        │      │  元堂飲料店附近見面，趙│之自白（詳99年│磅秤壹台均沒收。    │
│    │        │      │  博志即無償轉讓含袋重1 │度他字第1124號│                    │
│    │        │      │  公克之愷他命予少年聶Ｏ│偵查卷第115 頁│                    │
│    │        │      │  Ｏ。                  │              │                    │
│    │        │      ├────────────┤）            ├──────────┤
│    │        │      │(2)少年聶ＯＯ於99年12月初│3.趙博志於本院│趙博志轉讓第三級毒品│
│    │        │      │  某日晚上某時，以其所有│之自白（詳本院│，處有期徒刑陸月。扣│
│    │        │      │  之上揭行動電話與趙博志│100年3月9日訊 │案之門號Ｏ九八八一九│
│    │        │      │  所有使用之0000000000號│問筆錄、同年3 │九四一八號行動電話壹│
│    │        │      │  行動電話聯絡，渠等約在│月22日準備程序│具（含ＳＩＭ卡壹枚）│
│    │        │      │  趙博志上揭住處樓下見面│筆錄、同年5 月│、分裝袋柒拾只、電子│
│    │        │      │  ，趙博志即無償轉讓含袋│18日、6月7日審│磅秤壹台均沒收。    │
│    │        │      │  重2 公克愷他命予少年聶│判、6月14日、6│                    │
│    │        │      │  ＯＯ。                │月21日審判筆錄│                    │
│    │        │      ├────────────┤）            ├──────────┤
│    │        │      │(3)少年聶ＯＯ於上開編號(1)│4.少年聶ＯＯ於│趙博志轉讓第三級毒品│
│    │        │      │  所示時間之翌日中午某時│本院之證詞（詳│，處有期徒刑陸月。扣│
│    │        │      │  ，以其所有之上揭行動電│本院100年6月14│案之門號Ｏ九八八一九│
│    │        │      │  話與趙博志所有使用之  │日審判筆錄）  │九四一八號行動電話壹│
│    │        │      │  00000000 00 號行動電話│              │具（含ＳＩＭ卡壹枚）│
│    │        │      │  聯絡，渠等約在基隆市愛│              │、分裝袋柒拾只、電子│
│    │        │      │  五路球神撞球店見面，趙│              │磅秤壹台均沒收。    │
│    │        │      │  博志即無償轉讓含袋重1 │              │                    │
│    │        │      │  公克愷他命予少年聶ＯＯ│              │                    │
│    │        │      │  。                    │              │                    │
│    │        │      ├────────────┤              ├──────────┤
│    │        │      │(4)少年聶ＯＯ於上開編號(1)│              │趙博志轉讓第三級毒品│
│    │        │      │  所示時間之翌日晚上某時│              │，處有期徒刑陸月。扣│
│    │        │      │  ，以其所有之上揭行動電│              │案之門號Ｏ九八八一九│
│    │        │      │  話與趙博志所有使用之09│              │九四一八號行動電話壹│
│    │        │      │  00000000號行動電話聯絡│              │具（含ＳＩＭ卡壹枚）│
│    │        │      │  ，渠等約在基隆市○○路│              │、分裝袋柒拾只、電子│
│    │        │      │  球神撞球店樓下見面，趙│              │磅秤壹台均沒收。    │
│    │        │      │  博志即無償轉讓含袋重1 │              │                    │
│    │        │      │  公克愷他命予少年聶ＯＯ│              │                    │
│    │        │      │  。                    │              │                    │
│    │        │      ├────────────┤              ├──────────┤
│    │        │      │(5)少年聶ＯＯ於99年12月中│              │趙博志轉讓第三級毒品│
│    │        │      │  旬某日晚上某時，以其所│              │，處有期徒刑陸月。扣│
│    │        │      │  有之上揭行動電話與趙博│              │案之門號Ｏ九八八一九│
│    │        │      │  志所有使用之0000000000│              │九四一八號行動電話壹│
│    │        │      │  號行動電話聯絡，渠等約│              │具（含ＳＩＭ卡壹枚）│
│    │        │      │  在少年聶ＯＯ位於基隆市│              │、分裝袋柒拾只、電子│
│    │        │      │  愛一路住處樓下見面，趙│              │磅秤壹台均沒收。    │
│    │        │      │  博志即無償轉讓含袋重2 │              │                    │
│    │        │      │  公克愷他命予少年聶ＯＯ│              │                    │
│    │        │      │  。                    │              │                    │
│    │        │      ├────────────┤              ├──────────┤
│    │        │      │(6)趙博志於100 年1 月23日│              │趙博志轉讓第三級毒品│
│    │        │      │  以其所有之門號00000000│              │，處有期徒刑肆月。扣│
│    │        │      │  49號行動電話與林均翰聯│              │案之第三級毒品愷他命│
│    │        │      │  繫購買愷他命事宜，而自│              │貳拾捌包（驗餘淨重合│
│    │        │      │  林均翰處購得15公克3800│              │計拾點陸貳壹柒公克）│
│    │        │      │  元愷他命後，少年聶ＯＯ│              │、門號0000000│
│    │        │      │  於100 年1 月24日某時，│              │二四九號、Ｏ九八八一│
│    │        │      │  以其所有之上揭行動電話│              │九九四一八號行動電話│
│    │        │      │  與趙博志所有使用之0988│              │各壹具（含ＳＩＭ卡各│
│    │        │      │  199418號行動電話聯絡，│              │壹枚）、分裝袋柒拾只│
│    │        │      │  渠等約在少年聶ＯＯ位於│              │、電子磅秤壹台均沒收│
│    │        │      │  基隆市○○路住處樓下見│              │。                  │
│    │        │      │  面，趙博志即無償轉讓取│              │                    │
│    │        │      │  自林均翰處購入之愷他命│              │                    │
│    │        │      │  2 公克（含袋重）予少年│              │                    │
│    │        │      │  聶ＯＯ。              │              │                    │
├──┼────┼───┼────────────┼───────┼──────────┤
│ 4  │少年蔡Ｏ│趙博志│(1)趙博志於99年12月初某日│1.趙博志於警詢│趙博志轉讓第三級毒品│
│    │Ｏ      │      │  晚上某時，在基隆市愛五│中之自白（詳10│，處有期徒刑陸月。扣│
│    │        │      │  路球神撞球店樓下遇見少│0 年度少連偵字│案分裝袋柒拾只、電子│
│    │        │      │  年蔡ＯＯ，趙博志即無償│第2 號偵查卷第│磅秤壹台均沒收。    │
│    │        │      │  轉讓含袋重0.6 公克愷他│12頁）        │                    │
│    │        │      │  命予少年蔡ＯＯ。      │2.趙博志於偵查│                    │
│    │        │      ├────────────┤之自白（詳100 ├──────────┤
│    │        │      │(2)趙博志於99年12月中旬連│年度少連偵字第│趙博志轉讓第三級毒品│
│    │        │      │  續2 日以其所有之門號09│2號偵查卷第184│，處有期徒刑肆月。扣│
│    │        │      │  00000000號行動電話與林│、185頁）     │案之門號Ｏ九八九五九│
│    │        │      │  均翰聯繫購買愷他命事宜│3.趙博志於本院│二二四九號行動電話各│
│    │        │      │  ，而自林均翰處各購得10│之自白（詳本院│壹具（含ＳＩＭ卡壹枚│
│    │        │      │  公克3000元愷他命2 次後│100 年3月9日訊│）、分裝袋柒拾只、電│
│    │        │      │  ，於99年12月中旬某日，│問筆錄、同年3 │子磅秤壹台均沒收。  │
│    │        │      │  在基隆市○○路球神撞球│月22日準備程序│                    │
│    │        │      │  店遇見少年蔡ＯＯ，趙博│筆錄、同年5 月│                    │
│    │        │      │  志即在該店廁所無償轉讓│18日、6月7日審│                    │
│    │        │      │  取自林均翰處購入之愷他│判、6 月21日審│                    │
│    │        │      │  命0.6 公克（含袋重）予│判筆錄）      │                    │
│    │        │      │  少年蔡ＯＯ。          │              │                    │
│    │        │      ├────────────┤4.少年蔡ＯＯ於├──────────┤
│    │        │      │(3)趙博志於100 年1 月10日│偵查中之證詞（│趙博志轉讓第三級毒品│
│    │        │      │  某時，在基隆市○○路球│詳100年度少連 │，處有期徒刑陸月。扣│
│    │        │      │  神撞球店樓下遇見少年蔡│偵字第2號偵查 │案分裝袋柒拾只、電子│
│    │        │      │  ＯＯ，趙博志即無償轉讓│卷第185頁）   │磅秤壹台均沒收。    │
│    │        │      │  含袋重0.3 公克愷他命予│              │                    │
│    │        │      │  少年蔡ＯＯ。          │              │                    │
│    │        │      │                        │              │                    │
├──┼────┼───┼────────────┼───────┼──────────┤
│ 5  │少年徐Ｏ│趙博志│(1)趙博志於99年12月20日某│1.趙博志於警詢│趙博志轉讓第三級毒品│
│    │Ｏ      │      │  時，在基隆市○○路球神│中之自白（詳10│，處有期徒刑陸月。扣│
│    │        │      │  撞球店遇見少年徐ＯＯ，│0 年度少連偵字│案分裝袋柒拾只、電子│
│    │        │      │  即在該店廁所內，無償轉│第2 號偵查卷第│磅秤壹台均沒收。    │
│    │        │      │  讓含袋重0.6 公克愷他命│13頁）        │                    │
│    │        │      │  予少年徐ＯＯ。        │2.趙博志於偵查│                    │
│    │        │      ├────────────┤之自白（詳100 ├──────────┤
│    │        │      │(2)趙博志於99年12月底某日│年度少連偵字第│趙博志轉讓第三級毒品│
│    │        │      │  ，在基隆市○○路球神撞│2號偵查卷第187│，處有期徒刑陸月。扣│
│    │        │      │  球店遇見少年徐ＯＯ，即│、188頁）     │案分裝袋柒拾只、電子│
│    │        │      │  在該店廁所內，無償轉讓│3.趙博志於本院│磅秤壹台均沒收。    │
│    │        │      │  含袋重0.6 公克愷他命予│之自白（詳本院│                    │
│    │        │      │  少年徐ＯＯ。          │100 年3月9日訊│                    │
│    │        │      │                        │問筆錄、同年3 │                    │
│    │        │      │                        │月22日準備程序│                    │
│    │        │      │                        │筆錄、同年5 月│                    │
│    │        │      │                        │18日、6月7日審│                    │
│    │        │      │                        │判、6 月21日審│                    │
│    │        │      │                        │判筆錄）      │                    │
│    │        │      │                        │4.少年徐ＯＯ於│                    │
│    │        │      │                        │偵查中之證詞（│                    │
│    │        │      │                        │詳100 年度少連│                    │
│    │        │      │                        │偵字第2 號偵查│                    │
│    │        │      │                        │卷第187、188頁│                    │
│    │        │      │                        │）            │                    │
├──┼────┼───┼────────────┼───────┼──────────┤
│ 6  │少年林Ｏ│趙博志│趙博志於100年1 月23 日以│1.趙博志於警詢│趙博志轉讓第三級毒品│
│    │Ｏ      │      │其所有之門號0000000000號│中之自白（詳10│，處有期徒刑肆月。扣│
│    │        │      │行動電話與林均翰聯繫購買│0 年度少連偵字│案之第三級毒品愷他命│
│    │        │      │愷他命事宜，而自林均翰處│第2 號偵查卷第│貳拾捌包（驗餘淨重合│
│    │        │      │購得15公克3800元愷他命後│13頁）        │計拾點陸貳壹柒公克）│
│    │        │      │，少年林ＯＯ於100年1月24│2.趙博志於偵查│、門號0000000│
│    │        │      │日晚上以門號0000000000行│之自白（詳100 │二四九號、Ｏ九三六七│
│    │        │      │動電話與趙博志所有使用之│年度少連偵字第│八Ｏ四Ｏ四號行動電話│
│    │        │      │0000000000號行動電話聯絡│2號偵查卷第246│各壹具（含ＳＩＭ卡各│
│    │        │      │，渠等約在基隆市一元堂飲│頁）          │壹枚）、分裝袋柒拾只│
│    │        │      │料店見面，趙博志即無償轉│3.趙博志於本院│、電子磅秤壹台均沒收│
│    │        │      │讓取自林均翰處購入之愷他│之自白（詳本院│。                  │
│    │        │      │命1公克（含袋重）予少年 │100 年3月9日訊│                    │
│    │        │      │林ＯＯ。                │問筆錄、同年3 │                    │
│    │        │      │                        │月22日準備程序│                    │
│    │        │      │                        │筆錄、同年5 月│                    │
│    │        │      │                        │18日、6月7日審│                    │
│    │        │      │                        │判、6月15日、6│                    │
│    │        │      │                        │月21日審判筆錄│                    │
│    │        │      │                        │）            │                    │
│    │        │      │                        │4.少年林ＯＯ於│                    │
│    │        │      │                        │本院之證詞（詳│                    │
│    │        │      │                        │本院100年6月15│                    │
│    │        │      │                        │日審判筆錄）  │                    │
├──┼────┼───┼────────────┼───────┼──────────┤
│ 7  │少年蔣Ｏ│趙博志│趙博志於100 年1 月21日上│1.趙博志於偵查│趙博志轉讓第三級毒品│
│    │Ｏ      │      │午某時，在其上揭住處內，│中之自白（詳10│，處有期徒刑陸月。扣│
│    │        │      │無償轉讓微量愷他命予少年│0 年度少連偵字│案分裝袋柒拾只、電子│
│    │        │      │蔣ＯＯ 。               │第2 號偵查卷第│磅秤壹台均沒收。    │
│    │        │      │                        │182頁）       │                    │
│    │        │      │                        │2.趙博志於本院│                    │
│    │        │      │                        │之自白（詳本院│                    │
│    │        │      │                        │100 年3月9日訊│                    │
│    │        │      │                        │問筆錄、同年3 │                    │
│    │        │      │                        │月22日準備程序│                    │
│    │        │      │                        │筆錄、同年5 月│                    │
│    │        │      │                        │18日、6月7日審│                    │
│    │        │      │                        │判、6月21日審 │                    │
│    │        │      │                        │判筆錄）      │                    │
│    │        │      │                        │4.少年蔣ＯＯ於│                    │
│    │        │      │                        │警詢中之證詞（│                    │
│    │        │      │                        │詳100 年度少連│                    │
│    │        │      │                        │偵字第2 號偵查│                    │
│    │        │      │                        │卷第54頁）    │                    │
│    │        │      │                        │5.少年蔣ＯＯ於│                    │
│    │        │      │                        │偵查中之證詞（│                    │
│    │        │      │                        │詳100 年度少連│                    │
│    │        │      │                        │偵字第2 號偵查│                    │
│    │        │      │                        │卷第182頁）   │                    │
│    │        │      │                        │              │                    │
└──┴────┴───┴────────────┴───────┴──────────┘
【附表三】林均翰販賣第三級毒品愷他命
┌──┬────┬───────────────┬─────────────────┐
│編號│販賣對象│            轉讓經過          │           主     文              │
├──┼────┼───────────────┼─────────────────┤
│ 1  │趙博志  │於99年12月中旬某日晚上11時許，│林均翰販賣第三級毒品，處有期徒刑伍│
│    │        │趙博志以其所有之門號0000000000│年陸月。未扣案之販賣第三級毒品所得│
│    │        │號行動電話與林均翰所有之門號09│新臺幣參仟元沒收，如全部或一部不能│
│    │        │00000000號行動電話聯絡交易愷他│沒收時，以其財產抵償之、未扣案之門│
│    │        │命事宜，渠等約在林均翰位於基隆│號Ｚ000000000號行動電話壹│
│    │        │市○○區○○路36巷26之2 號3樓 │具（含ＳＩＭ卡壹枚）沒收，如全部或│
│    │        │住處附近見面，由林均翰販賣10  │一部不能沒收時，追徵其價額。      │
│    │        │公克3000元之愷他命予趙博志，趙│                                  │
│    │        │博志則於翌日晚上11時許向林鈞漢│                                  │
│    │        │購買愷他命時，交付3000元購毒款│                                  │
│    │        │項予林鈞漢。                  │                                  │
├──┼────┼───────────────┼─────────────────┤
│ 2  │趙博志  │於上開編號1 所示時間之翌日晚上│林均翰販賣第三級毒品，處有期徒刑伍│
│    │        │11時許，趙博志復以其所有之門號│年陸月。未扣案之販賣第三級毒品所得│
│    │        │0000000000號行動電話與林均翰所│新臺幣參仟元沒收，如全部或一部不能│
│    │        │有之門號0000000000號行動電話聯│沒收時，以其財產抵償之、未扣案之門│
│    │        │絡交易愷他命事宜，渠等約在林均│號Ｚ000000000號行動電話壹│
│    │        │翰上揭住處附近見面，由林均翰販│具（含ＳＩＭ卡壹枚）沒收，如全部或│
│    │        │賣10公克3000元之愷他命予趙博志│一部不能沒收時，追徵其價額。      │
│    │        │，趙博志則於翌日交付3000元購毒│                                  │
│    │        │款項予林均翰。                │                                  │
├──┼────┼───────────────┼─────────────────┤
│ 3  │趙博志  │於100年1月23日晚上8、9時許，趙│林均翰販賣第三級毒品，處有期徒刑伍│
│    │        │博志以其所有之門號0000000000號│年陸月。未扣案之門號0000000│
│    │        │行動電話與林均翰所有之門號0925│八一四號行動電話壹具（含ＳＩＭ卡壹│
│    │        │007814號行動電話聯絡交易愷他命│枚）沒收，如全部或一部不能沒收時，│
│    │        │事宜，渠等約在林均翰上揭住處附│追徵其價額。                      │
│    │        │近見面，由林均翰販賣15公克3800│                                  │
│    │        │元之愷他命予趙博志，而趙博志於│                                  │
│    │        │同年1 月25日16時50分許，在基隆│                                  │
│    │        │市○○區○○路鍋仙火鍋店197 之│                                  │
│    │        │1 號前與少年邱ＯＯ交易愷他命時│                                  │
│    │        │為警查獲，致尚積欠林均翰購毒款│                                  │
│    │        │項3800元。                    │                                  │
└──┴────┴───────────────┴─────────────────┘